臺灣高等法院刑事判決　　　　　　 99年度上更(一)字第505號
上　訴　人　臺灣新竹地方法院檢察署檢察官
上　訴　人
即　被　告　吳長松
指定辯護人　林順益律師
上列上訴人因被告違反毒品危害防制條例等案件，不服臺灣新竹
地方法院98年度訴字第253 號，中華民國99年1 月15日、99年3
月2 日第一審判決（起訴案號：臺灣新竹地方法院檢察署98年度
偵字第3702、4097號），提起上訴，本院判決如下︰
    主  文
原判決關於吳長松部分撤銷。
吳長松共同製造第三級毒品，處有期徒刑貳年拾月。扣案如附表
一編號2、4、8（D8-1）、9（D9-1、D9-3）、11、12（D12-23）
、13（含門號0000000000號SIM卡壹枚之銀色滑蓋NOKIA廠牌行動
電話壹具）、17至21、33、36，附表二編號1、2、5（僅NOKIA廠
牌行動電話壹具，不含其中之SIM卡）、14，附表三編號1、2（
僅三星廠牌行動電話壹具，不含其中之SIM卡）、3（E3-1）、4
、7，附表四編號1，附表五編號1至14、15（僅和信電訊門號000
0000000號SIM卡壹枚）、16，附表六編號1至3，附表七編號1至3
所示之物均沒收；未扣案之製造毒品所得財物新臺幣伍拾萬元應
與鄭宏鏞、郭榮華、李俊明、謝振鵬及真實姓名年籍不詳之成年
男子「劉先生」連帶沒收，如全部或一部不能沒收時，以其等財
產連帶抵償之。
    事  實
一、緣鄭宏鏞(經本院99年度上訴字第1074號判處有期徒刑三年
    四月確定）在其母鄭彭秀霞所開設，位於新竹市○○路245
    號「新東化學製藥股份有限公司」（下稱新東製藥公司）擔
    任總經理一職，負責綜理新東製藥公司之營運等一切事務，
    為新東製藥公司之實際負責人，郭榮華（經本院99年度上訴
    字第1074號判處有期徒刑二年十月確定）於民國97年12月初
    某日，受真實姓名年籍不詳之成年男子「劉先生」之委託代
    為尋覓藥廠，遂透過吳長松邀約鄭宏鏞見面商談製藥事宜，
    並將「劉先生」所交付印有「made in Japan」及日文片假
    名「」（俗稱一粒眠）之藥錠1排提示予鄭宏鏞，
    詢問其有無能力製作相同之藥錠，經鄭宏鏞允諾後，同年12
    月下旬，「劉先生」即透過吳長松交付含第三級毒品硝甲西
    泮（nimetazepam）成分之原料100公克予鄭宏鏞先行試作。
    鄭宏鏞、吳長松、郭榮華與真實姓名年籍不詳之成年男子「
    劉先生」，均明知含硝甲西泮、俗稱一粒眠之藥錠（下簡稱
    一粒眠藥錠）係毒品危害防制條例第2條第2項第3款所列管
    之第三級毒品，不得製造，竟共同基於製造第三級毒品之犯
    意聯絡，於97年12月底某日，由郭榮華以其所申請使用之門
    號0000000000號、及不詳姓名年籍友人所申請借予其使用之
    門號0000000000號行動電話，撥打鄭宏鏞所申請使用之門號
    0000000000、0000000000號及吳長松之妻謝鳳英所申請借予
    吳長松使用之門號0000000000號行動電話，聯繫鄭宏鏞、吳
    長松與「劉先生」在臺北市○○○路、天津街某咖啡廳見面
    ，商談製造一粒眠所需之藥錠硬度、色澤等細節，並約定由
    「劉先生」將含第三級毒品硝甲西泮之原料粉末寄放在吳長
    松位於臺北市○○○路○段83號6樓之32居處，鄭宏鏞負責將
    原料粉末調製成人體可承受之劑量後予以打錠、包裝，交予
    「劉先生」伺機販售，鄭宏鏞代工製造之代價為1顆新臺幣
    （下同）1.5元，「劉先生」並允諾若製造完成之一粒眠藥
    錠有售出，郭榮華可抽取1顆0.5元之利潤代價，並包紅包予
    吳長松作為酬謝。嗣後吳長松即提供其代為保管之一粒眠藥
    錠原料約100公克予鄭宏鏞製造一粒眠藥錠，相隔約1星期，
    鄭宏鏞再次透過郭榮華與「劉先生」聯繫，將試作之一粒眠
    藥錠帶至前開地點供「劉先生」試吃，吳長松亦在場作陪，
    經「劉先生」試吃之結果，認細緻度不夠，要求鄭宏鏞修正
    ，其後4、5次，均間隔約1星期，鄭宏鏞皆透過郭榮華與「
    劉先生」聯繫，將調整配方試作之一粒眠藥錠帶至前開地點
    供「劉先生」試吃，吳長松、郭榮華均陪同在場，郭榮華並
    帶同「劉先生」至鄭宏鏞前揭新東製藥公司指導不知情之公
    司員工楊文俊調劑一粒眠藥錠之原料比例。另鄭宏鏞並於97
    年12月下旬，邀集當時尚不知情之前公司員工李俊明及時任
    鄭宏鏞司機之楊春淦駕駛自用小客車陪同，先後前往新北市
    ○○區○○街190巷13號坤龍機械有限公司以36萬元之代價
    訂購包裝一粒眠藥錠所需之包裝機1台，及至桃園縣中壢市
    ○○○街99號唐亞股份有限公司以24萬元之代價訂購用於一
    粒眠藥錠外包裝之噴字機1台。
二、鄭宏鏞並於98年2月間以每月1萬5千元之代價，向不知情之
    池錦煥承租位於新竹市○○路193號之房屋作為包裝製造完
    成之一粒眠藥錠之工廠（下稱海埔路工廠）。而李俊明(經
    本院99年度上訴字第1074號判處有期徒刑二年十月確定）前
    曾於新東製藥公司任職，因失業缺錢花用，明知一粒眠藥錠
    係毒品危害防制條例第2條第2項第3款所列管之第三級毒品
    ，不得製造，竟自98年2月間起，與鄭宏鏞、吳長松、郭榮
    華及真實姓名年籍不詳之成年男子「劉先生」共同基於製造
    第三級毒品之犯意聯絡，由鄭宏鏞將其所申請之門號000000
    0000號行動電話1具交予李俊明作為相互聯繫之工具，李俊
    明則以1顆工錢0.5元之代價，住在海埔路工廠內，負責找人
    在該處從事一粒眠藥錠之噴字及包裝，並於98年2月中旬駕
    駛自用小貨車至坤龍機械有限公司載運前開訂購之包裝機1
    台至海埔路工廠放置，而鄭宏鏞向唐亞股份有限公司訂購之
    噴字機1台，則由該公司不詳姓名之人於98年2月底送至新東
    製藥公司，再由李俊明將其載運至海埔路工廠放置。
三、謝振鵬(經本院99年度上訴字第1074號判處有期徒刑五年四
    月經最高法院上訴駁回確定）因失業無處居住而自98年2月
    底起借住於鄭宏鏞新東製藥公司廠房宿舍內，其於98年2月
    底、3月初知悉鄭宏鏞有意製造第三級毒品一粒眠，明知一
    粒眠藥錠係毒品危害防制條例第2條第2項第3款所列管之第
    三級毒品，不得製造，竟自98年2 月底、3月初起，與鄭宏
    鏞、李俊明、吳長松、郭榮華及真實姓名年籍不詳之成年男
    子「劉先生」共同基於製造第三級毒品之犯意聯絡，由其負
    責督導李俊明及李俊明所僱請之人員在海埔路工廠從事一粒
    眠藥錠之噴字、包裝作業，並以其所申請之門號0000000000
    號行動電話隨時向鄭宏鏞報告海埔路工廠之工作狀況、進度
    ，而以免予支付鄭宏鏞租金之利益，作為其從事上開督導業
    務之對價。98年3月15日，謝振鵬因發覺李俊明所僱請之葉
    佳榮私藏其所包裝之一粒眠藥錠而出拳毆打葉佳榮嘴巴，並
    於同年月16日凌晨2時23分許，以其所申請之上開門號行動
    電話向鄭宏鏞報告此事，並表示會作好督促之工作等語。
四、鄭宏鏞於98年2 月20日下午4 時許，委請當時尚不知情之楊
    春淦駕駛自用小客車搭載其前往臺北市○○路與民生東路口
    向吳長松領取一粒眠藥錠原料粉末數包，隨即在新東製藥公
    司2樓廠房內，將原料及配方單交予不知情之楊文俊，囑咐
    楊文俊以每顆180毫克藥錠須含主原料（即原料粉末）7.85
    毫克之方式調配成分並製作藥錠，嗣楊文俊在新東製藥公司
    打錠室將鄭宏鏞交付之主原料與副料（乳糖、澱粉、黏合劑
    、香料）調置比例完成後即交由新東製藥公司不知情之員工
    謝明福在新東製藥公司攪拌室從事混合、烘乾及打錠製成一
    粒眠藥錠之工作，鄭宏鏞並撥打上開其所借予李俊明使用之
    行動電話門號聯絡李俊明前往新東製藥公司載運製作完成之
    一粒眠藥錠至海埔路工廠進行包裝、噴字，其間鄭宏鏞將製
    作包裝完成之一粒眠藥錠樣品透過吳長松、郭榮華與「劉先
    生」聯繫交予「劉先生」或與「劉先生」同行之真實姓名年
    籍不詳、年約40、50歲之男子試吃並改進（尚無證據證明該
    名不詳姓名年籍之成年男子為本案共犯），而自98年3月中
    旬，鄭宏鏞再接續2次向吳長松取得「劉先生」提供由其保
    管之一粒眠之原料（先後合計共14包、約7公斤），即開始
    大量生產一粒眠藥錠，預計於98年4月14日將第1批製作包裝
    完成之一粒眠藥錠（約75萬顆）出貨。李俊明則分別於98年
    3 月初及98年4月初某日，以1天2,500元之工資，僱用葉佳
    榮、楊春淦(二人均經本院99年度上訴字第1074號判處有期
    徒刑一年八月經最高法院上訴駁回確定）在海埔路工廠從事
    一粒眠藥錠之包裝工作。葉佳榮在上址工作約5、6日後因懷
    疑其所包裝之藥錠成分而詢問友人，經友人告知後知悉該藥
    錠係一粒眠，並於楊春淦開始在海埔路工廠從事包裝工作後
    約1星期轉知楊春淦上情，其等2人均明知一粒眠藥錠係毒品
    危害防制條例第2條第2項第3款所列管之第三級毒品，不得
    製造，竟仍基於幫助製造第三級毒品之犯意，於知悉後，仍
    繼續在海埔路工廠從事一粒眠藥錠之包裝工作，楊春淦負責
    將一粒眠藥錠裝入封包機內包裝，鄭宏鏞並將其所申請之門
    號0000000000號之SIM卡借予楊春淦插入楊春淦所有之LG廠
    牌行動電話，以聯絡包裝一粒眠藥錠之相關事宜，葉佳榮則
    負責將以鋁箔片包裝完成之一粒眠藥錠（1片10顆），每25
    片用橡皮筋捆成1綑，每300綑裝成1箱（1箱7萬5千顆），直
    至同年4月9日始離開海埔路工廠而未繼續參與一粒眠藥錠之
    包裝工作。
五、嗣於98年4月13日，郭榮華陪同「劉先生」至新東製藥公司
    了解製造一粒眠藥錠之進度，鄭宏鏞告以「劉先生」已製作
    完成75萬顆，需發放員工薪資等語，「劉先生」遂分別於98
    年4月15日將40萬元、98年5月6日將10萬元共計50萬之製造
    毒品價款匯至鄭宏鏞指定之不知情之辜明賢之第一銀行東門
    分行帳號00000000000號帳戶內，鄭宏鏞則將其中之20萬元
    扣除李俊明積欠之債務後，給付李俊明7萬元，其餘款項則
    用以購買製造一粒眠藥錠所需之副料。鄭宏鏞將上開已製造
    完成之一粒眠藥錠交予「劉先生」驗收，因未達「劉先生」
    要求之硬度而遭退回，鄭宏鏞遂督促楊文俊於98年4月16 日
    再度開工打製一粒眠藥錠，並由李俊明、楊春淦在海埔路工
    廠從事一粒眠藥錠之包裝。
六、嗣因包裝一粒眠藥錠之人手不足，李俊明遂於98年4月22 日
    撥打賴佳蓉申請使用之門號0000000000號，表示欲以1天1,0
    00元之代價，僱請賴佳蓉（經本院99年上訴字第1074號判處
    有期徒刑二年八月經最高法院上訴駁回確定）至海埔路工廠
    幫忙包裝一粒眠藥錠，賴佳蓉經詢問其乾爹謝振鵬之意見，
    並於謝振鵬之鼓吹下，明知一粒眠藥錠係毒品危害防制條例
    第2條第2項第3款所列管之第三級毒品，不得製造，猶基於
    幫助製造第三級毒品之犯意，自98年4月23日起，在海埔路
    工廠從事一粒眠藥錠之包裝，並受李俊明之指示，負責將製
    造完成之一粒眠藥錠與紅色包裝紙分開，惟賴佳蓉迄同年月
    25日即離開海埔路工廠而未繼續參與上開工作。
七、鄭宏鏞唯恐包裝一粒眠藥錠之人手不足而延誤出貨之時間，
    遂於98年5月3日，在新東製藥公司內，向鄭漢澤、章惠群（
    二人均經本院99年上訴字第1074號判處有期徒刑一年、十月
    均經最高法院上訴駁回確定）2人表示欲以1天2,500元之代
    價，請其等2人在海埔路工廠幫忙包裝仿冒之安眠藥，鄭漢
    澤、章惠群2人因鄭宏鏞、楊春淦等人隱匿包裝毒品之實情
    ，致不知其等所幫忙包裝者係第三級毒品一粒眠藥錠，惟其
    等主觀上均明知該等藥錠係藥事法第20條第1款所定未經中
    央衛生主管機關核准而擅自製造之偽藥，竟仍基於幫助製造
    偽藥之犯意，自98年5月3日起，在海埔路工廠從事上開藥錠
    之包裝工作，由鄭漢澤負責封裝及列印標籤，章惠群則負責
    噴印該等藥錠之外包裝，並將包裝完成之藥錠以每25片用橡
    皮筋捆成1綑。
八、嗣分別於：(1)98年5月7日上午9時40分許，在新竹市○○路
    245 號2樓新東製藥公司廠房宿舍；(2)同日上午10時20分許
    ，在李俊明位於新竹縣新豐鄉瑞興村崁頭108號住處；(3)同
    日上午10時24分許，在新竹市○○路193號海埔路工廠；(4)
    同日上午11時許，在葉佳榮位於桃園縣楊梅鎮○○路○段195
    巷69 弄57號住處；(5)同日上午11時10分許，在吳長松位於
    臺北市○○○路○段83號6樓之32居所；(6)同日上午11時15分
    許，在郭榮華位於臺北市○○○路○段255號9樓之7居所；(7)
    同日下午1時35分許，在新竹市○○路245號新東製藥公司；
    (8)同日下午5時30分許，在新竹市○○路218號前，經警持拘
    票分別拘提謝振鵬、李俊明、楊春淦、葉佳榮、吳長松、郭
    榮華、鄭宏鏞、賴佳蓉等人，並持臺灣新竹地方法院核發之
    98年度聲搜字第330號搜索票分別扣得如附表一至七所示之
    物，及賴佳蓉所有供幫助製造第三級毒品所用之門號000000
    0000號之SIM卡1枚。
九、案經新竹市警察局報請臺灣新竹地方法院檢察署檢察官偵查
    起訴。
    理  由
壹、程序部分：
    按被告以外之人於審判外之言詞或書面陳述，除法律有規定
    者外，不得作為證據，刑事訴訟法第159 條固定有明文，惟
    被告以外之人於審判外之陳述，雖不符同法第159條之1至之
    4規定，而經當事人於審判程序同意作為證據，法院審酌該
    言詞陳述或書面陳述作成時之情況，認為適當者，亦得為證
    據。又當事人、代理人或辯護人於法院調查證據時，知有第
    159條第1項不得為證據之情形，而未於言詞辯論終結前聲明
    異議者，視為有前項之同意，此亦據同法第159條之5規定明
    確。查本案所引用之證據資料，其中關於供述證據部分，縱
    無刑事訴訟法第159條之1至第159條之4或其他規定之傳聞證
    據例外情形，亦因被告及其辯護人、檢察官或同意可作為證
    據使用，或未聲明異議，依刑事訴訟法第159條之5第1項、
    第2項之規定，本院審酌該等證據作成之情況，並無不當，
    故上開各供述證據，自均有證據能力。至本案認定事實所引
    用之非供述證據，並無證據證明係公務員違背法定程序所取
    得，本院斟酌該等證據並非非法取得，亦無證明力明顯過低
    之情形，且經本院於審判期日依法進行證據之調查、辯論，
    被告於訴訟上之程序權，已受保障，前揭各該證據，自亦均
    有證據能力。
貳、實體部分：
一、被告吳長松固坦認有介紹同案被告鄭宏鏞與同案被告郭榮華
    、「劉先生」認識，並在其等3 人談論製藥細節時多次在場
    ，且將「劉先生」寄放之原料粉末交予同案被告鄭宏鏞等事
    實，並於偵查中及原審移審訊問時為認罪之表示（98年度偵
    字第3702號卷二第48頁，原審卷一第49頁），於本院審理中
    坦承：其交付一粒眠原料粉末第1次在97年12月、第2次在98
    年2月20日、第3次在3月間、第4次在3月底4月初，最後一次
    拿比較多等語，惟其於原審準備程序及本院審理時辯稱：剛
    開始不知道「劉先生」交付之原料是要製作第三級毒品，是
    到98年3、4月才知道鄭宏鏞向伊拿的原料是要製造一粒眠藥
    錠，當時並不知道一粒眠是毒品云云。惟查：
(一)被告吳長松就上開所涉犯罪事實部分，於偵訊時陳稱：鄭宏
    鏞是他自己要作一粒眠，伊只是拿原料給他，一粒眠的原料
    是一位姓劉的男子拿給伊，當初劉先生有講若有賣出去，要
    包一個紅包給伊，但沒講多少錢，對於涉嫌製造、販賣第三
    級毒品認罪，伊知道自己錯了，請檢察官給伊機會等語（98
    年度第3702號卷二第47至48頁）；復於本院前審及更（一）
    審審理時均坦承不諱，核與同案被告鄭宏鏞於警詢、原審審
    理時證稱：97年12月初郭榮華透過吳長松、伊等3 人在吃飯
    場合向伊提起，並拿1 排藥錠給伊看，問伊有沒有辦法製造
    相同的藥錠，伊回答可以，郭榮華要求伊藥錠的硬度、潤滑
    度、口感都要達到要求，主成分由他們提供，其餘配料調配
    及打錠包裝、機器購買等均由伊負責，伊要他們拿一些原料
    給伊試做看看，過了1 個禮拜後伊到臺北市找吳長松、郭榮
    華2人，拿了100公克的原料，當時他們有跟伊說那是一粒眠
    的原料；吳長松在本案是仲介的角色，拉伊與郭榮華的關係
    ，吳長松持有製造本件一粒眠藥錠之原料，因他是仲介人，
    有責任保護雙方等語（98年度偵字第3702號卷二第15、19頁
    ；原審卷二第136頁反面）；證人即同案被告郭榮華於偵訊
    時證稱：「劉先生」說要找藥廠做一粒眠，伊就介紹被告鄭
    宏鏞給他認識，他們說一起做，在談時吳長松也在，「劉先
    生」就將原料寄放在吳長松那邊，由鄭宏鏞直接找吳長松去
    拿，吳長松是知情的，「劉先生」打電話給伊，伊就傳話給
    吳長松，看工廠東西做的好不好（98年度偵字第3702號卷一
    第190、194頁），及於原審時證稱：97年12月初伊透過吳長
    松找鄭宏鏞，在伊等3人見面的場合由伊拿出1排藥錠予鄭宏
    鏞看，問鄭宏鏞能不能製造一樣的藥錠，鄭宏鏞說有辦法，
    伊有問「劉先生」那是做什麼，「劉先生」跟伊說那是一粒
    眠，間隔4、5天後，伊與鄭宏鏞、吳長松第2次見面，「劉
    先生」第1次在場時，是鄭宏鏞與「劉先生」在談那1排藥錠
    的事，後來「劉先生」有約伊及鄭宏鏞、吳長松到場，鄭宏
    鏞有拿出製作好的藥錠給「劉先生」看，伊在試吃藥錠前有
    聽到「劉先生」跟鄭宏鏞在談一粒眠，當時吳長松也在場，
    伊等4個人先在同1塊桌子聊，伊聽到一粒眠時，有問「劉先
    生」那是什麼東西，「劉先生」說是一粒眠，當時伊等4個
    人還是坐在同1塊桌子，後來伊及吳長松才坐到另1張桌子聊
    ，差不多98年1月左右與「劉先生」見面商談製毒之過程等
    語（原審卷三第16至21頁）均大致相符。又本案為警查獲時
    在被告吳長松居所扣得之毒品原料（黃色粉末3包、白色粉
    末4包），經送鑑定後，均檢出第三級毒品硝甲西泮成分，
    且純度分別達97%、90%乙節，有內政部警政署刑事警察局98
    年8月27日刑鑑字第0980063267號鑑定書1份在卷為憑（98年
    度偵字第3702號卷二第140頁），堪認被告吳長松確負責保
    管本件製毒之原料，是被告吳長松上開自白，確與事實相符
    ，足堪憑信。
(二)關於同案被告鄭宏鏞係自被告吳長松處取得試作的原料100
    公克乙節，業據被告於本院審理中坦承不諱，雖同案被告鄭
    宏鏞曾於警詢時供稱：係郭榮華（98年度偵字第3702號卷二
    第15頁），嗣於原審改稱：係吳長松（原審卷二第145頁反
    面）。參諸同案被告郭榮華於原審否認曾拿少量原料給鄭宏
    鏞試作（原審卷三第17頁），而被告吳長松於原審羈押庭訊
    問時已自承：去年（即97年）9月在出殯場合，「劉先生」
    坐在伊旁邊跟伊聊天，後來「劉先生」打電話邀伊聚餐，過
    年才跟伊講要做，問伊有無興趣製毒，可以提供原料等語（
    98年度聲羈字第87號卷第37頁），另佐以同案被告鄭宏鏞於
    警詢時供稱：吳長松拿原料給伊製作一粒眠藥錠，叫伊製作
    150萬顆，每顆伊獲利1.5元，其中伊獲利1元，另外0.5元要
    給被告李俊明，伊交貨時，吳長松會給伊225萬元，伊要拿
    75萬元給被告李俊明，吳長松交給伊14公斤的原料（可以製
    作150萬顆一粒眠）等情（98年度偵字第3702號卷一第90 頁
    ），堪認同案被告鄭宏鏞製造一粒眠藥錠之原料應均係由被
    告吳長松所提供無訛。
(三)同案被告郭榮華於原審審理時所為關於被告吳長松於97年12
    月底、98年1 月初與被告鄭宏鏞、郭榮華、「劉先生」在場
    談論製造一粒眠藥錠時是否知悉伊等欲製造一粒眠藥錠乙節
    ，前後固有反覆之處，或稱：吳長松大概在97年12月那個時
    候知道我們是在做一粒眠，因為伊、吳長松、鄭宏鏞、劉先
    生在那家咖啡館聊天，鄭宏鏞把他作好的那排藥拿出來的時
    候，吳長松就知道了；當時鄭宏鏞、劉先生在談作藥的過程
    ，但沒有講到一粒眠，伊不知道吳長松知道那是一粒眠，伊
    說吳長松是在97年12月就知道我們在做一粒眠，是基於自己
    的猜測等語（原審卷三第19、20頁），惟同案被告郭榮華亦
    坦認在試吃藥錠前有聽到「劉先生」與同案被告鄭宏鏞在討
    論一粒眠，當時被告吳長松也在場，伊有在旁邊聽到一粒眠
    3 個字，所以才詢問「劉先生」，「劉先生」才說是要製造
    一粒眠等語（原審卷第18、20頁）。經原審再次向其確認該
    次伊等4 人座位的相關位置時，同案被告郭榮華證述：我們
    4 個人先在同一塊桌子聊，後來伊、吳長松才坐到另一張桌
    子聊，因為伊對一粒眠外行、不了解，所以伊、吳長松才坐
    到在另一塊桌子聊；我們4 個人同在一張桌子聊天，聽到一
    粒眠時，是伊問劉先生的，伊問劉先生那是什麼東西，他說
    那是一粒眠，，我們4 個人還是坐在同一塊桌子等語明確（
    原審卷第20、21頁），是同案被告郭榮華既已證述係在同案
    被告鄭宏鏞提供試作之一粒眠藥錠前之某次聚會場合，且在
    同案被告鄭宏鏞及郭榮華、被告吳長松、「劉先生」同在1
    張桌子時聽聞「劉先生」提及一粒眠之字句並加以詢問後得
    知伊等欲製造者即係一粒眠藥錠，應認被告吳長松於該次聚
    會時，已然知悉「劉先生」欲委託同案被告鄭宏鏞製造一粒
    眠藥錠，至屬明確，而嗣後在同案被告鄭宏鏞提供試作之一
    粒眠藥錠之聚會場合，縱然同案被告郭榮華證稱其臆測被告
    吳長松知悉製造一粒眠情事係屬推測之詞，亦不影響本院對
    於被告吳長松知悉製造一粒眠之時間係在同案被告鄭宏鏞提
    供試作藥錠之前所為之認定；又同案被告鄭宏鏞雖於原審審
    理時供稱：伊與「劉先生」在開放的咖啡廳談論，不可能講
    到一粒眠3 個字，只有講這個藥這個藥云云（原審卷三第22
    頁），惟97年12月、98年1 月間，同案被告鄭宏鏞及郭榮華
    、被告吳長松，與「劉先生」見面之次數多達7 次，此據同
    案被告鄭宏鏞於原審審理時證述在卷（原審卷二第139至142
    頁），在伊等均已知悉欲製造非法毒品時，在談論時當然為
    掩人耳目而以代號或暗語稱之，而同案被告郭榮華上開所為
    聽聞「劉先生」提及一粒眠藥錠之時間，係在伊等4人剛接
    觸後不久，尤其在談論製藥細節、代價時，將所從事製造之
    物品名稱說出，實合於常情，同案被告鄭宏鏞上開陳述，應
    係迴護被告吳長松之避重就輕之舉，尚難作為對被告吳長松
    有利之認定。
(四)被告第一次交付其受託代為保管一粒眠藥錠粉末原料100公
    克予同案被告鄭宏鏞係在97年12月底之事實，業據被告坦承
    不諱，核與鄭宏鏞於原審所證情節一致。其第二次交付一粒
    眠原料之時間為98年2月20日，亦據被告吳長松於本院審理
    時坦承不諱，雖同案被告鄭宏鏞就第2次領取原料的時間前
    後證詞固有反覆之處，或稱98年2月20日（98年度偵字第370
    2號卷一第91頁），或稱98年3月中、98年3月10日（98 年度
    偵字第3702號卷一第102頁，原審卷二第129頁），經原審提
    示通訊監察譯文向其確認之結果，同案被告鄭宏鏞證述：第
    1次拿原料是100公克，第2次98年3月10日的日期是錯誤的，
    應該是在98年2月20日，包裝機器是在2月10幾號來的，包裝
    機器來之後，伊才拿原料過來，所以98年3月10日的日期有
    誤，應該是在98年2月20日左右等語（原審卷四第84頁），
    參以同案被告鄭宏鏞於偵查及原審審理時均供述：98年2月
    有先試作好幾批一粒眠，機器是98年2月中旬到的，機器來
    了要試機器，海埔路工廠是98年2月中左右開始運作的等語
    （98年度偵字第3702號卷一第10 3頁，原審卷二第129頁）
    ，並對照同案被告鄭宏鏞於98年2月25日下午2時56分許與同
    案被告郭榮華之通話內容：「B（指被告郭榮華）：可以嗎
    ？A（指被告鄭宏鏞）：現在正在試，材料會苦，這一批材
    料會苦，等一下我會說給你聽，大約4點會知道，我4點打給
    你」，及同案被告鄭宏鏞於98年2月25日下午5時34分許與被
    告吳長松之通話內容：「B（指被告吳長松）：你有起來嗎
    ？A（指被告鄭宏鏞）：我有跟***講。B：可以嗎？A：這支
    電話不要講，詳細情形我有跟***講，明天還要試，很累，
    快瘋了，詳細情形我有用另1支跟***講。B：明天要叫來做
    嗎？A：應該是明天」等情（98年度聲搜字第7號偵查卷第19
    頁反面），同案被告鄭宏鏞並於原審審理時供述：98年2月2
    5日下午2時56分許的通話內容就是講材料，那批原料很苦，
    因為第1批12月底給伊的原料沒有苦味，但是這1批的成品作
    出來的會苦苦的；98年2月25日下午5時34分是伊和吳長松的
    通話內容，講說為什麼還沒有試好，那個苦味都還沒有去掉
    ，「劉先生」在催為什麼這麼多天都還沒做好sample等語（
    原審卷四第83頁反面），是同案被告鄭宏鏞於98年2月20 日
    自被告吳長松處領取一粒眠藥錠之原料粉末開始試作，被告
    吳長松並以電話關心同案被告鄭宏鏞試作之情形乙節，堪以
    認定。另查，被告吳長松共交付一粒眠藥錠之原料粉末共計
    四次，除前揭2次外，尚於98年3月間、3月底到4月間各交付
    1次，業據被告於本院審理中供承不諱，核與同案被告鄭宏
    鏞於原審所為上述供述被告吳長松於98年3月間曾有交付原
    料之情節大致相符，被告吳長松此部分之自白應可採信。
(五)再衡以製造毒品之刑責甚重，有意觸法者莫不審慎計劃，分
    工細膩，避免遭人察覺而掩飾犯行，就本案分工情形觀之，
    同案被告鄭宏鏞於警詢時供述：吳長松是仲介的角色，拉伊
    跟郭榮華的關係，吳長松持有原料，是郭榮華要吳長松交給
    伊，意思是要吳長松負責，原料很多錢，要吳長松負責，怕
    伊吞掉等語（98年度偵字第3702號卷二第19頁）；並於原審
    審理時證稱：原料是由吳長松交給伊的等語（原審卷二第23
    4 頁），是同案被告郭榮華透過被告吳長松介紹同案被告鄭
    宏鏞與「劉先生」認識後，由被告吳長松保管毒品原料，同
    案被告郭榮華負責與「劉先生」聯繫，以分散為警查獲之風
    險，實與常情無悖，被告吳長松實係基於自己犯罪之意思而
    參與本件犯罪，否則「劉先生」既然是同案被告郭榮華經由
    被告吳長松之引薦介紹予同案被告鄭宏鏞認識，其後交付毒
    品原料、關心製毒進度等情事，均可由同案被告郭榮華1 人
    處理即可，何需被告吳長松多次在場並受託保管原料暨以電
    話探尋製毒之進度？是被告吳長松上訴指稱：本件主謀劉先
    生均透過同案被告郭榮華與同案被告鄭宏鏞聯繫藥錠製造過
    程之硬度、口感、色澤等，卷內並無被告吳長松得直接與劉
    先生聯繫之證據，同案被告郭榮華無異幕後之劉先生之代理
    人，而同案被告鄭宏鏞則為實際製造毒品之人，況製毒原料
    本來要放在同案被告鄭宏鏞的藥廠，因同案被告鄭宏鏞怕有
    人質疑，始將原料放在被告吳長松處，足見被告吳長松僅係
    被動居間交付劉先生寄放在其居所之原料予同案被告鄭宏鏞
    ，其居間提供原料實出於偶然，其於全案擔任之角色幾近於
    幫助犯云云，尚難憑採。
(六)此外，復有同案被告鄭宏鏞持用之門號0000000000、000000
    0000號、同案被告李俊明持用之門號0000000000、00000000
    00號、同案被告楊春淦持用之門號0000000000號、被告吳長
    松持用之門號0000000000號、同案被告葉佳榮持用之門號00
    00000000號、同案被告郭榮華持用之門號0000000000、0000
    000000號之電話監聽譯文、門號查詢資料、臺灣新竹地方法
    院98年度聲搜字第330 號搜索票、臺灣新竹地方法院檢察署
    搜索扣押筆錄、扣押物品目錄表、扣案物編號C-28手抄包裝
    噴印內容、同案被告楊春淦所繪製之海埔路193 號現場圖、
    新竹市警察局刑事警察大隊搜索扣押筆錄、扣押物品目錄表
    、內政部警政署刑事警察局搜索扣押筆錄、扣押物品目錄表
    、現場查獲照片5 幀、行政院衛生署草屯療養院鑑定書2 份
    、坤龍機械有限公司、唐亞股份有限公司名片影本、同案被
    告郭榮華指認同案被告鄭宏鏞之口卡片、新竹市警察局刑警
    大隊指認犯罪嫌疑人紀錄表、配方單影本、臺灣新竹地方法
    院檢察署98年度安保管字第166、205號、保管字第690、696
    、705號扣押物品清單、行政院衛生署98年5月11日衛署藥字
    第0980307629號函暨其所檢附之檢驗成績書、新竹市衛生局
    98年5月12日衛藥字第0980005991號函、行政院衛生署藥物
    食品檢驗局98年6月15日藥檢壹字第0980009783號函暨所檢
    附之檢驗報告書、行政院衛生署藥物食品檢驗局98年5月8日
    GMP稽查觀察報告、行政院衛生署管制藥品管理局98年7月2
    日管稽字第0980006587號函暨其所檢附之硝甲西泮相關資料
    、行政院衛生署98年7月20日署授食字第0980013540號函、
    內政部警政署刑事警察局98年5月7日刑鑑字第0980062655號
    、98年8月27日刑鑑字第0980063267號、98年12月3日刑鑑字
    第0980162243號鑑定書、原審98年度保管字第238、239、24
    0、267號，安保管字第56、57、62號，院保管字第390、391
    號扣押物品清單、行政院95年8月8日院台法字第0950034892
    號、95年8月8日院台衛字第0950035450號公告、臺灣新竹地
    方法院檢察署98年9月16日竹檢國精98偵3702、4097字第245
    23號函暨其所附98年度安保管字第306、305號扣押物品清單
    （含內政部警政署刑事警察局98年5月7日、98年8月27 日鑑
    定書影本、刑事案件證物採驗紀錄表影本）、行政院衛生署
    98年10月15日衛署藥字第0980029671號函暨其所附歷年來經
    公告使用、販售之禁藥明細表、第一商業銀行東門分行98年
    10月13日（98）一東門字第249號函暨其所附存款明細分類
    帳、原審98年10月23日、98年11月5日、98年12月18日勘驗
    筆錄及所拍攝之照片、行政院衛生署98年10月21日衛署藥字
    第0980333842號公告、國家通訊傳播委員會檢送之行動電話
    經營業者網路編碼核配表、原審公務電話紀錄表、臺灣新竹
    地方法院檢察署98年11月6日竹檢國總字第0988300240 號函
    暨其附件一至七（含地檢署98年度安保管字第367號、98年
    度保管字第1564號扣押物品清單）、臺灣新竹地方法院檢察
    署98年11月19日竹檢國精98偵3702字第31384號函、行政院
    衛生署98年11月26日衛署藥字第0980034399號函、臺灣新竹
    地方法院檢察署98年11月19日竹檢國精98偵3702字第31384
    號函、原審公務電話紀錄表及附件（含內政部警政署刑事警
    察局98年6月8日刑醫字第0980063163號鑑驗書）、原審公務
    電話紀錄表及扣案物鑑定編號F-3、C-24、C-27之照片等附
    卷可稽（98年度聲搜字第7號偵查卷第6、7、11至51、55至1
    17、164至179頁，98年度偵字第3702號卷一第46至51、53、
    54、56至64、66至69、71至73、75至77、80至82、84、124
    、143至146、186、201、202、223至225、245至291、324、
    336至338、348至351、364、379、382至385、443至456頁，
    98年度偵字第3702號卷二第5、6、9、43、60至73、97、98
    、108、121、136至141頁，原審卷一第10 8至113、115、11
    7、119、121至123、137、138、168、170至201頁，原審卷
    二第28至106、172、174至184、186至189、194至232頁，原
    審卷三第43、44、51、76、98、108至121、139至162頁），
    並有如附表一編號8（D8-1）、9(D9-1、D9-3）、11、12（D
    12-23）、17至21，附表二編號1、2、14，附表三編號3（E3
    -1)、4、7，附表五編號1、2、5、6、10、12、13、16，附
    表六編號1至3，附表七編號1至3所示之物扣案可稽，上開扣
    案物經送鑑定後均含第三級毒品硝甲西泮成分一節，亦有行
    政院衛生署草屯療養院鑑定書2份及內政部警政署刑事警察
    局98年5月7日刑鑑字第0980062655號、98年8月27日刑鑑字
    第0980063267號、98年12月3日刑鑑字第0980162243號鑑定
    書等供參（98年度偵字第3702號卷二第44、121、136至141
    頁，原審卷三第108頁），及同案被告鄭宏鏞所有如附表一
    編號2之門號0000000000號行動電話1具（廠牌：NOKIA，含S
    IM卡1枚）、編號13之門號0000000000號行動電話1具（廠牌
    ：NOKIA，含SIM卡1枚）、編號33之配方單1份、編號36之打
    錠機1台、附表五編號3、4之包裝紙（紅色62捲、銀色74 捲
    ）、編號7至9電腦噴印主機、電腦噴印輸送帶、包裝機各1
    台、編號11電腦噴印說明書、操作功能表各1本、墨水用具1
    箱、編號14手抄包裝噴印內容1紙，同案被告謝振鵬所有如
    附表一編號4之門號0000000000號行動電話1具（廠牌：GPLU
    S，含SIM卡1枚），被告吳長松所有如附表二編號5之行動電
    話1具（廠牌：NOKIA，門號0000000000號SIM卡1枚係其妻謝
    鳳英所有），被告同案郭榮華所有如附表三編號1之門號000
    0000000號行動電話1具（廠牌：三星，含SIM卡1枚）、編號
    2之行動電話1具（廠牌：三星，門號0000000000號SIM卡1枚
    係其不詳姓名之友人借予同案被告郭榮華使用），同案被告
    鄭宏鏞所有交予同案被告李俊明持用之如附表四編號1之門
    號0000000000號行動電話1具（廠牌：NOKIA，含SIM卡1枚）
    ，同案被告鄭宏鏞所有交予同案被告楊春淦使用之如附表五
    編號15之門號0000000000號SIM卡1枚等物扣案，均係供被告
    吳長松及共犯鄭宏鏞、郭榮華、謝振鵬及李俊明等5人為本
    案犯行所用之物，暨同案被告楊春淦所有如附表五編號15之
    行動電話1具（廠牌：LG，不含門號0000000000號SIM卡1 枚
    ）。綜核上情，本案事證明確，被告吳長松前揭犯行，堪以
    認定，應予依法論科。
二、論罪科刑部分：
    按被告行為後，毒品危害防制條例第4條業於98年5月20日以
    華總一義字第09800125141號修正公布，本案應依刑法第2條
    第1項「按行為後法律有變更者，適用行為時之法律，但行
    為後之法律有利於行為人者，適用最有利於行為人之法律」
    之規定；又關於法律變更之比較適用原則，於比較時應就罪
    刑有關之共犯、未遂犯、想像競合犯、牽連犯、連續犯、結
    合犯，以及累犯加重、自首減輕暨其他法定加減原因（如身
    分加減）與加減比例等一切情形，本於統一性及整體性原則
    ，綜其全部罪刑之結果而為比較（最高法院95年5月23日刑
    事庭第8次會議決議參照）。爰說明如下：
(一)修正後毒品危害防制條例第4條第3項規定「製造、運輸、販
    賣第三級毒品者，處5年以上有期徒刑，得併科新臺幣7百萬
    元以下罰金」，修正前該條項規定「製造、運輸、販賣第三
    級毒品者，處5年以上有期徒刑，得併科新臺幣5百萬元以下
    罰金」，是該條例第4條第3項就製造第三級毒品部分於修正
    後業經提高併科罰金刑之刑度，然就有期徒刑之刑度部分並
    未有提高之情形；又修正前毒品危害防制條例第17 條規定
    「犯第4條第1項至第4項、第5條第1項至第4項前段、第6條
    第1項至第4項、第7條第1項至第4項、第8條第1項至第4項、
    第10條或第11條第1項、第2項之罪，供出毒品來源，因而破
    獲者，得減輕其刑」，修正為「犯第4條至第8條、第10條或
    第11條之罪，供出毒品來源，因而查獲其他正犯或共犯者，
    減輕或免除其刑。犯第4條至第8條之罪於偵查及審判中均自
    白者，減輕其刑」，比較修正前、後之規定，可知依修正前
    之規定，僅於供出毒品來源，並因而破獲者，始可減輕其刑
    ，然依修正後毒品危害防制條例第17條第2項之規定，被告
    如於偵查及審判中均自白者，即可減輕其刑，或供出正犯或
    共犯除原有減輕其刑外，甚至可以免除其刑。而所謂自白乃
    指於刑事追訴機關發覺其犯行後，自動供述不利於己之犯罪
    事實而言，至被告縱同時另有主張或辯解，乃其辯護權之行
    使，仍不失為自白（最高法院99年度台上字第4291號裁判意
    旨參照）。又毒品危害防制條例第17條第2項之規定，旨在
    鼓勵毒犯自白認罪，以開啟其自新之路，故毒販在偵查及審
    判中之歷次陳述，各有一次以上之自白者，不論其之自白，
    係出於自動或被動、簡單或詳細，並其自白後有無翻異，即
    應依法減輕其刑；而自白在學理上有所謂「狹義自白」與「
    廣義自白」二種概念；刑事訴訟法第100條規定，雖將被告
    對於犯罪之自白及其他不利益之陳述區分為二，然自白在本
    質上亦屬於自己不利益陳述之一種，而同法第156條第1項，
    固僅就自白之證據能力為規定，但對於其他不利益之陳述證
    據能力之有無，仍有其適用；基於被告自白在刑事訴訟法上
    之證據能力與證明力有諸多之限制，因此法規範上所謂被告
    之自白，宜從廣義解釋，除指對於犯罪事實全部或一部為肯
    定供述之狹義自白外，尚包括狹義自白以外之其他承認不利
    於己之事實所為之陳述在內（最高法院99年度台上字第4874
    號裁判意旨參照）。查被告吳長松於偵訊時陳稱：鄭宏鏞是
    他自己要作一粒眠，伊只是拿原料給他，一粒眠的原料是一
    位姓劉的男子拿給伊，當初劉先生有講若有賣出去，要包一
    個紅包給伊，但沒講多少錢，對於涉嫌製造、販賣第三級毒
    品認罪，伊知道自己錯了，請檢察官給伊機會等語（98年度
    第3702號卷二第47至48頁），復於本院審理中、前審及更（
    一）審審理時均坦承不諱，是被告吳長松雖於原審辯稱同案
    被告鄭宏鏞向其拿的原料是要製造一粒眠藥錠，而不知道一
    粒眠是毒品等語，惟揆諸上揭意旨敘明，並比較新舊法之結
    果，被告吳長松製造第三級毒品罪之法定刑本身罰金刑部分
    ，修正後之規定固較不利，然其於本案犯罪部分有偵查、審
    判中自白之情形，是依修正後毒品危害防制條例之規定，對
    被告吳長松較為有利，依刑法第2條第1項後段，自應整體適
    用裁判時即修正後毒品危害防制條例之規定處斷。
(二)被告吳長松雖陳稱：其等於99年6 月16日，經臺灣新竹地方
    法院檢察署檢察官借提，至該署99年度偵字第4883號違反毒
    品危害防制條例案件作證時，均已當庭指認本案綽號「劉先
    生」之男子，符合毒品危害防制條例第17條第1 項得減輕或
    免除其刑之規定云云。惟查：按犯毒品危害防制條例第4 條
    至第8 條、第10條或第11條之罪，供出毒品來源，因而查獲
    其他正犯或共犯者，減輕或免除其刑，毒品危害防制條例第
    17 條 第1 項固定有明文。所謂「供出毒品來源，因而破獲
    者」，係指具體提供毒品來源之資訊，使調查或偵查犯罪之
    公務員知悉而對之發動調查或偵查，並據以破獲者而言。若
    檢、調機關未因其自白進而查獲毒梟前手或其上游毒品者，
    自不得執此邀本條項規定之寬減。（最高法院92年度台上字
    第2897號、95年度台上字第545 號、98年度台上字第1765號
    判決意旨參照），揆其立法用意，旨在鼓勵被告供出其所製
    造、運輸、販賣或持有之毒品來源，俾追究出該毒品之前手
    ，以徹底清除毒品氾濫。故所謂「供出毒品來源」係指具體
    供出上游之毒品來源，以防止毒品之蔓延而言。如僅供出共
    犯，而未供出上游之毒品來源，即不得依前開法條減輕其刑
    （最高法院95年度台上字第489號判決要旨參照）。經查，
    被告吳長松上開指述，縱所述全然屬實，僅足認其等係於檢
    察官已查獲並逮捕「劉先生」到案後，配合檢察官偵辦之需
    要，到庭指認已到案之「劉先生」之身份，核非因其等供出
    毒品來源，因而查獲其他正犯或共犯之情形。再查衡情「劉
    先生」與被告吳長松、同案被告鄭宏鏞、郭榮華為共犯之關
    係，並非上游之毒品來源。依照前開說明，被告吳長松自不
    得依毒品危害防制條例第17條第1項免除其刑或減刑。
(三)查硝甲西泮為毒品危害防制條例第2 條第2 項第3 款所列管
    之第三級毒品，不得製造，而毒品危害防制條例第4 條製造
    第一級至第四級毒品罪之「製造」，係指就原料、原素予以
    加工，使成具有特定功效之成品者而言。查本案共犯「劉先
    生」提供第三級毒品硝甲西泮原料，經由被告吳長松、同案
    被告郭榮華之介紹推由同案被告鄭宏鏞囑其藥廠不知情之員
    工楊文俊依比例調配攪拌，壓製成錠，使原料硝甲西泮易於
    持有、保存，並使其具有一定之崩解速度，以迎合購買者之
    需求，自屬毒品危害防制條例所謂之「製造」。核被告吳長
    松所為係犯修正前毒品危害防制條例第4條第3項之製造第三
    級毒品罪。又硝甲西泮經行政院95年8月8日院臺衛字第0950
    035450號函公告為第三級管制藥品（原審卷一第138頁），
    按西藥製造業得辦理第三級管制藥品之製造，並應向管制藥
    品管理局申請核准登記，發給管制藥品登記證；又第三級管
    制藥品之製造，除依藥事法第39條規定取得許可證外，應逐
    批向管制藥品管理局申請核發同意書，管制藥品管理條例第
    16條第1項第2款、第2項、第20條分別定有明文。查新東製
    藥公司未曾領有含第三級管制藥品nimetazepam之藥品許可
    證，行政院衛生署管制藥品管理局亦未曾核發新東製藥公司
    nimetazepam之原料輸入或藥品製造同意書一節，有原審公
    務電話紀錄表2紙及行政院衛生署98年11月26日衛署藥字第
    0980034399號函1紙存卷可查（原審卷二第194、195頁，原
    審卷三第98頁），而硝甲西泮並非藥事法第22條第1項第1、
    2款所稱之禁藥，此有行政院衛生署98年10月15日衛署藥字
    第0980029671號函暨其所附歷年來經公告禁止使用、販售之
    禁藥明細表1份附卷為憑（原審卷二第29之8至29之12頁），
    故被告吳長松製造之一粒眠藥錠，應屬藥事法第20條第1款
    所稱之偽藥，核其所為，亦係犯藥事法第82條第1項之製造
    偽藥罪，然依重法優於輕法、特別法優於普通法之法律適用
    原則，應僅適用毒品危害防制條例論處。
(四)按共同正犯之意思聯絡，原不以數人間直接發生者為限，即
    有間接之聯絡者，亦包括在內（最高法院77年台上字第2135
    號判例意旨參照）。本案共犯「劉先生」係透過同案被告郭
    榮華，復經被告吳長松與同案被告鄭宏鏞聯絡，推由同案被
    告鄭宏鏞負責製造一粒眠藥錠，同案被告鄭宏鏞再與同案被
    告李俊明及謝振鵬聯絡，負責海埔路工廠之運作，揆諸前揭
    判例意旨，被告吳長松與同案被告鄭宏鏞、郭榮華、李俊明
    、謝振鵬及真實姓名年籍不詳之成年男子「劉先生」間，就
    前揭製造第三級毒品之犯行，有犯意聯絡及行為分擔，均為
    共同正犯。被告吳長松、同案被告鄭宏鏞、郭榮華、李俊明
    、謝振鵬等5人利用不知情之新東製藥公司員工楊文俊、謝
    明福等2人，將含第三級毒品硝甲西泮之原料調配比例、攪
    拌、打錠製成第三級毒品一粒眠藥錠之行為，均係毒品危害
    防制條例第4條第3項製造第三級毒品罪之間接正犯。
(五)按數行為於密切接近之時地實施，侵害同一法益，各行為之
    獨立性極為薄弱，依一般社會健全觀念，以視為數個舉動之
    接續施行，合為包括之一行為予以評價，屬接續犯。查被告
    吳長松與共犯鄭宏鏞、郭榮華自97年12月底、98年1月間起
    至為警查獲時止，與共犯李俊明自98年2月間起至為警查獲
    時止，與共犯謝振鵬自98年2月底、3月初起至為警查獲時止
    ，分別於前揭時間密集接續製造第三級毒品之犯行，為接續
    犯。
(六)起訴書所犯法條欄固認被告係犯毒品危害防制條例第4條第3
    項之製造、販賣第三級毒品罪嫌等語，惟法院審理之範圍，
    係以起訴書犯罪事實欄之記載為據，觀諸本案起訴書犯罪事
    實欄之記載，僅泛稱被告等人共同基於製造、販賣毒品之犯
    意聯絡等語，而就販賣毒品之時間、地點，及販賣對象、代
    價等犯罪構成要件事實均未有陳述，尚難認檢察官就販賣毒
    品部分亦有提起公訴之意，公訴檢察官已於原審蒞庭時當庭
    予以更正（原審卷一第150頁），並有98年11月6日補充理由
    書1份可考，是此部分顯屬贅載，併予敘明。
三、原判決以被告犯行事證明確，予以論罪科刑，固非無見。惟
    查：(一)被告吳長松曾於偵查中自白製造毒品犯行，業如前
    述，原審認被告於偵查中未曾自白，而無毒品危害防制條例
    第17條第2項有關減輕其刑規定之適用，尚有未洽。(二)被
    告吳長松除於98年2月20日交付鄭宏鏞其代為保管之一粒眠
    藥錠原料末外，尚於97年12月間、98年3月中旬、3月底4月
    初接續交付一粒眠原料以供製造成藥錠，業據被告於本院審
    理中供承不諱（見本院99年12月23日審理筆錄第19頁），核
    與同案被告鄭宏鏞於原審證述一致（見原審卷三第16至21頁
    ），原審漏未審酌，疏有未洽。被告上訴意旨指稱其到案後
    於偵訊中即自白一切事實且認罪，請求從輕量刑等語，尚非
    無理由；檢察官上訴意旨認原審量刑過輕與理由似有矛盾等
    語，為無理由，惟原判決既有上揭可議之處，即應由本院將
    被告吳長松部分撤銷改判。爰審酌被告吳長松雖未實際參與
    製毒之過程，然其替有意製造毒品之「劉先生」居間介紹予
    同案被告鄭宏鏞，並為其保管毒品原料，關心製毒進度，參
    與程度雖較輕，然惡性非輕，惟念及本案製造之毒品尚未流
    入市面即為警查獲，幸未釀成實際損害，於偵查時自白犯行
    ，亦於本院坦承不諱，尚具悔意，又僅初中畢業，在家裡幫
    忙檳榔批發，經濟狀況不好等一切情狀，量處如主文所示之
    刑。
四、沒收部分：
(一)按毒品危害防制條例第2條第2項規定，毒品依其成癮性、濫
    用性及對社會危害性分為四級，並就製造、運輸、販賣、意
    圖販賣而持有、以非法方法使人施用、引誘他人施用及轉讓
    等不同品項毒品之行為，分別定其處罰。至施用或持有第三
    、四級毒品，因其可罰性較低，故予除罪化，僅就施用及持
    有第一、二級毒品科以刑罰。惟鑑於第三、四級毒品均係管
    制藥品，特於同條例第11條之1明定無正當理由，不得擅自
    持有；第18條第1項後段復規定查獲之第三、四級毒品，無
    正當理由而擅自持有者，沒入銷燬之。從而，依同條例第18
    條第1項後段應沒入銷燬之毒品，專指查獲之施用、持有第
    三、四級毒品而言；倘係查獲之製造、運輸、販賣、意圖販
    賣而持有、以非法方法使人施用、引誘他人施用或轉讓之第
    三、四級毒品，既屬同條例相關法條明文規定處罰之犯罪行
    為，即非該條項應沒入銷燬之範圍。又同條例第19條第1項
    所定「供犯罪所用或因犯罪所得之物」，係指犯第4條至第9
    條、第12條、第13條或第14條第1項、第2項之罪所用或所得
    之物，不包括毒品本身在內，自不得為第三、四級毒品之沒
    收依據。同條例對於查獲之製造、運輸、販賣、意圖販賣而
    持有、以非法方法使人施用、引誘他人施用及轉讓第三、四
    級毒品之沒收，並無特別規定，如其行為已構成犯罪，則該
    毒品即屬不受法律保護之違禁物，應回歸刑法之適用，依刑
    法第38條第1項第1款之規定沒收之（最高法院95年度台上字
    第911號判決意旨參照）。查扣案如附表一編號8（D8-1）、
    9(D9-1、D9-3）、11、12（D12-23）、17至21，附表二編號
    1、2、14，附表三編號3（E3-1)、4、7，附表五編號1、2、
    5、6、10、12、13、16，附表六編號1至3，附表七編號1至3
    所示之物，均為第三級毒品硝甲西泮，有行政院衛生署草屯
    療養院草療鑑字第0980500054號鑑定書、內政部警政署刑事
    警察局98年5月7日刑鑑字第0980062655號、98年8月27 日刑
    鑑字第0980063267號、98年12月3日刑鑑字第0980162243號
    鑑定書等為據（98年度偵字第3702號卷二第44、121、136至
    141頁，原審卷三第108頁），另扣案附表七所示之物經原審
    審理時提示照片予被告鄭宏鏞辨認，其供稱：照片8（即附
    表七編號1）是一粒眠，照片9、10（即附表七編號2、3）看
    不出來，照片11、12（即附表七編號4、5）是公司的解熱鎮
    痛劑等語（原審卷四第88頁反面），經與臺灣新竹地方法院
    檢察署98年度安保管字第367號扣押物品清單記載之數量（
    原審院二第231頁）及鑑定書鑑定結果經檢出三級毒品硝甲
    西泮成分之總數量互相核對之結果（原審卷三第108頁），
    附表七編號1至3於扣押物品清單上記載之毛重總計為360 公
    克，與鑑定書認檢出三級毒品成分之橘黃色圓形藥錠總淨重
    305.20公克相近，而附表七編號4、5所示之物，復經被告鄭
    宏鏞確認係新東製藥公司製作之藥物，已如前述，應可認附
    表七編號1至3所示之不明藥錠，即係鑑定書鑑定結果編號A
    之物，是上開扣案物均係本案製造第三級毒品罪之標的，則
    前述之硝甲西泮自屬違禁物，揆諸前開判決意旨，應依刑法
    第38條第1項第1款規定宣告沒收，至硝甲西泮鑑驗耗用之部
    分，既滅失而不存在，當毋庸為沒收之諭知，附此敘明。
(二)次按毒品危害防制條例第19條第1 項固規定犯第4 條之罪者
    ，其供犯罪所用或因犯罪所得之財物應沒收，惟該條既未特
    別規定「不問屬於犯人與否，沒收之」等語，依該條沒收之
    物自應以屬於犯人者為限（最高法院93年度台上字第3263號
    判決意旨參照）。又沒收為從刑之一種，依主從不可分之原
    則，應附隨緊接於主刑之下而同時宣告；又共同正犯因相互
    間利用他人之行為，以遂行其犯意之實現，本於責任共同之
    原則，有關沒收部分，對於共犯間供犯罪所用之物，自均應
    為沒收之諭知。（最高法院91年度台上字第5583號判決要旨
    參照）。查扣案之附表一編號2之門號0000000000號行動電
    話1具（廠牌：NOKIA，含SIM卡1枚）、編號13之門號000000
    0000號行動電話1具（廠牌：NOKIA，含SIM卡1枚）、編號33
    之配方單1張、編號36之打錠機1台，附表五編號3、4之包裝
    紙（紅色62捲、銀色74捲）、編號7至9電腦噴印主機、電腦
    噴印輸送帶、包裝機各1台、編號11電腦噴印說明書、操作
    功能表各1本、墨水用具1箱、編號14手抄包裝噴印內容1 張
    ，係共犯鄭宏鏞所有，附表二編號5之行動電話1具（廠牌：
    NOKIA，不含門號0000000000號之SIM卡1枚，因該門號係被
    告吳長松之妻謝鳳英所申請，非被告吳長松所有），係被告
    吳長松所有，附表三編號1之門號0000000000號行動電話1具
    （廠牌：三星，含SIM卡1枚）、編號2之行動電話1具（廠牌
    ：三星，不含門號0000000000號SIM卡1枚，因該門號係共犯
    郭榮華不詳姓名之友人申請出借予郭榮華使用），均係共犯
    郭榮華所有，附表一編號4之門號0000000000號行動電話1具
    （廠牌：GPLUS，含SIM卡1枚），係共犯謝振鵬所有，供共
    犯謝振鵬聯絡共犯李俊明、鄭宏鏞所用，業據同案被告謝振
    鵬供承在卷（原審卷四第85頁反面），附表四編號1之門號
    0000000000號行動電話1具（廠牌：NOKIA，含SIM卡1枚），
    係共犯鄭宏鏞所有交予共犯李俊明持用，附表五編號15之和
    信電訊門號0000000000號之SIM卡1枚，係共犯鄭宏鏞所有交
    予同案被告楊春淦使用，均係供本件製造或聯繫製造第三級
    毒品犯行所用之物，業據被告吳長松、同案被告鄭宏鏞、郭
    榮華、李俊明等坦認無訛（原審卷四第84至87頁反面、第89
    頁），均應依毒品危害防制條例第19條第1項規定併予宣告
    沒收。
(三)又按毒品危害防制條例第19條第1 項規定，犯販賣毒品罪者
    ，其犯罪所得之財物均沒收之，係採義務沒收主義。故販賣
    毒品所得之對價，不問其中成本若干，利潤多少，均應全部
    諭知沒收，貫徹政府查禁煙毒之決心，以符立法本旨（最高
    法院91年度台上字第2419號判決意旨參照）。另按毒品危害
    防制條例第19條第1 項規定所稱「追徵其價額」者，係指所
    沒收之物為金錢以外之其他財物而無法沒收時，應追徵其價
    額，使其繳納與原物相當之價額。如所得財物為金錢而無法
    沒收時，始應「以其財產抵償之」（最高法院95年度台上字
    第305 號判決要旨參照）。復按沒收含有保安處分之性質，
    在剝奪犯罪者因犯罪而取得之財產上利益，以遏止犯罪，與
    罰金屬刑罰之性質有別，故對於各共犯應採連帶沒收主義，
    不得就全體共犯之總所得，對於各共犯重複諭知沒收（最高
    法院94年度台上字第1971號、95年度台上字第6051號判決要
    旨參照）。查同案被告鄭宏鏞因本案製造第三級毒品犯行，
    自「劉先生」處獲得50萬元之代價，業據同案被告鄭宏鏞坦
    認無訛（原審卷四第81頁反面），雖未扣案，仍應依毒品危
    害防制條例第19條第1 項規定，由被告吳長松與同案被告鄭
    宏鏞、郭榮華、李俊明、謝振鵬及共犯「劉先生」連帶沒收
    ，如全部或一部不能沒收時，以其等財產連帶抵償之。至被
    告吳長松、同案被告郭榮華尚未因本案犯行獲有任何財物，
    同案被告李俊明則自同案被告鄭宏鏞前揭自「劉先生」處取
    得之50萬元中獲得7 萬元等情，業據其等供認無訛（原審卷
    四第81頁反面），另同案被告謝振鵬僅獲有免予支付租金之
    利益，亦據同案被告鄭宏鏞供明在卷（98年度偵字第3702號
    卷一第108 頁），惟依共犯責任共同原則，被告吳長松、同
    案被告郭榮華、李俊明、謝振鵬等4 人，仍應就同案被告鄭
    宏鏞取得之50萬元部分連帶負責，並予敘明之。
(四)至扣案之附表一編號1、3、5至7、8（D8-2）、9（D9-2、D9
    -4）、10、12（D12-1至D12-3、D12-5至D12-8、D12-11至12
    -22）、13之藍色行動電話1具（序號000000000000000，含
    SIM卡1枚）、14至16、22至32、34至35，附表二編號3、4、
    5（門號0000000000號SIM卡1枚）、6至13，附表三編號2（
    門號0000000000號SIM卡1枚）、3（E3-2）、5、6，附表四
    編號2、3，附表五編號15（LG廠牌行動電話1具，含門號000
    0000000號SIM卡1枚），附表七編號4、5，附表八、附表九
    所示之物，或係非被告等人所用，或係與本案無涉，均不另
    為沒收之諭知。又扣案之附表一編號12（D12-4、D12-9、D1
    2-10、D12-24），係同案被告鄭宏鏞所有，雖經鑑定後分別
    檢出四級毒品「氟路洛」、「佐沛眠」、毒品先驅原料「假
    麻黃鹼」及三級毒品「硝甲西泮」等成分，有內政部警政署
    刑事警察局98年8月27日刑鑑字第0980063267號鑑定書可考
    （98年度偵字第3702號卷二第138、139頁反面），惟同案被
    告鄭宏鏞辯稱：D12-4（即照片107）係伊公司作的安眠藥，
    D12-9（即照片112）、D12-10（即照片113）係「劉先生」
    給伊的，看伊能不能作，D12-24（即照片126）係朋友給的
    ，均與本案製造毒品犯行無關等語（原審卷四第84頁反面、
    85頁）；及扣案之附表六編號4「K他命」1包，係同案被告
    葉佳榮所有，惟與本案幫助製造第三級毒品犯行無涉，雖經
    鑑定後檢出第三級毒品「愷他命」成分（驗餘後淨重0.17公
    克）（98年度偵字第3702號卷二第137頁反面），惟此應屬
    毒品危害防制條例第18條第1項後段應否行政沒入之範疇，
    本院無從置喙，爰不另為沒收之諭知，併予說明之。
據上論斷，應依刑事訴訟法第369 條第1 項前段、第364 條、第
299 條第1 項前段，修正後毒品危害防制條例第4 條第3 項、第
17條第2項，毒品危害防制條例第19條第1項，刑法第2條第1項、
第11條、第28條、第38條第1項第1款，判決如主文。
本案經檢察官曾忠己到庭執行職務。
中    華    民    國   100    年    1     月    13    日
                  刑事第十一庭      審判長法  官  許宗和
                                          法  官  潘進柳
                                          法  官  沈君玲
以上正本證明與原本無異。
如不服本判決，應於收受送達後10日內向本院提出上訴書狀，其
未敘述上訴之理由者並得於提起上訴後10日內向本院補提理由書
（均須按他造當事人之人數附繕本）「切勿逕送上級法院」。
                                          書記官  彭于瑛
中    華    民    國   100    年    1     月    14    日
附錄：本案論罪科刑法條全文
毒品危害防制條例第4條
製造、運輸、販賣第一級毒品者，處死刑或無期徒刑；處無期徒
刑者，得併科新臺幣二千萬元以下罰金。
製造、運輸、販賣第二級毒品者，處無期徒刑或七年以上有期徒
刑，得併科新臺幣一千萬元以下罰金。
製造、運輸、販賣第三級毒品者，處五年以上有期徒刑，得併科
新臺幣七百萬元以下罰金。
製造、運輸、販賣第四級毒品者，處三年以上十年以下有期徒刑
，得併科新臺幣三百萬元以下罰金。
製造、運輸、販賣專供製造或施用毒品之器具者，處一年以上七
年以下有期徒刑，得併科新臺幣一百萬元以下罰金。
前五項之未遂犯罰之。
附表一：（於同案被告鄭宏鏞位於新竹市○○路245 號新東製藥
          公司扣得）
┌──┬────────┬────┬───────┬───────────┐
│編號│    物品名稱    │  數量  │所有人或持有人│         備註         │
├──┼────────┼────┼───────┼───────────┤
│ 1  │黑色NOKIA 牌行動│  1 具  │鄭宏鏞        │                      │
│    │電話（序號351947│        │              │                      │
│    │000000000 ，含大│        │              │                      │
│    │陸SIM 卡1 枚）  │        │              │                      │
├──┼────────┼────┼───────┼───────────┤
│ 2  │NOKIA 牌N73 行動│  1 具  │鄭宏鏞        │地檢署扣押物品目錄表顏│
│    │電話（序號353548│        │              │色記載為銀色，經原審實│
│    │000000000 ，含和│        │              │際勘驗之結果應為白色。│
│    │信電訊門號093855│        │              │                      │
│    │5371號SIM 卡1 枚│        │              │                      │
│    │）              │        │              │                      │
├──┼────────┼────┼───────┼───────────┤
│ 3  │青色NOKIA 牌行動│  1 具  │鄭宏鏞        │                      │
│    │電話（序號351486│        │              │                      │
│    │000000000 ，無SI│        │              │                      │
│    │M 卡）          │        │              │                      │
├──┼────────┼────┼───────┼───────────┤
│ 4  │黑色GPLUS 牌行動│  1 具  │謝振鵬        │                      │
│    │電話（序號358466│        │              │                      │
│    │000000000 ，含門│        │              │                      │
│    │號0000000000號SI│        │              │                      │
│    │M 卡1 枚）      │        │              │                      │
├──┼────────┼────┼───────┼───────────┤
│ 5  │SIM 卡          │  2 枚  │謝振鵬        │地檢署扣押目錄表固記載│
│    │                │        │              │0000000000，惟原審勘驗│
│    │                │        │              │時無從確認            │
├──┼────────┼────┼───────┼───────────┤
│ 6  │NOKIA 牌行動電話│  2 具  │鄭漢澤        │地檢署扣押物品目錄表固│
│    │（白色者序號為35│        │              │記載0000000000，惟無從│
│    │0000000000000 ，│        │              │確認係何具行動電話所使│
│    │黑色者序號為3537│        │              │用，另扣押物品清單物品│
│    │00000000000 ，含│        │              │名稱固記載為KIKIA 牌行│
│    │SIM 卡2 枚）    │        │              │動電話2 具，經原審實際│
│    │                │        │              │勘驗後應為NOKIA 牌行動│
│    │                │        │              │電話2 具              │
├──┼────────┼────┼───────┼───────────┤
│ 7  │橘色圓形不詳藥丸│2包（81+│鄭漢澤        │鑑定編號D-7           │
│    │                │70＝151 │              │鑑定結果：            │
│    │                │顆）    │              │檢出「Diclofenac」成分│
│    │                │        │              │、未檢出二級毒品「甲基│
│    │                │        │              │安非他命」、三級毒品「│
│    │                │        │              │硝甲西泮」、三級毒品「│
│    │                │        │              │愷他命」、四級毒品：毒│
│    │                │        │              │品先驅原料「麻黃鹼」等│
│    │                │        │              │常見毒品成分。        │
├──┼────────┼────┼───────┼───────────┤
│ 8  │橘色圓形不詳藥丸│5包（500│鄭宏鏞        │鑑定編號D-8-1、D-8-2  │
│    │                │+500+100│              │鑑定結果：            │
│    │                │+300+16 │              │D-8-1檢出三級毒品「硝 │
│    │                │＝1416顆│              │甲西泮」成分          │
│    │                │）      │              │D-8-2檢出「Diclofenac │
│    │                │        │              │」成分，未檢出其他常見│
│    │                │        │              │毒品成分              │
├──┼────────┼────┼───────┼───────────┤
│ 9  │不明藥丸        │  6包   │鄭宏鏞        │鑑定編號D-9-1至D-9-4  │
│    │                │        │              │鑑定結果：            │
│    │                │        │              │D-9-1檢出三級毒品「硝 │
│    │                │        │              │甲西泮」成分          │
│    │                │        │              │D-9-2                 │
│    │                │        │              │未檢出常見毒品成分    │
│    │                │        │              │D-9-3總淨重5.16公克， │
│    │                │        │              │取0.57公克鑑定，餘4.59│
│    │                │        │              │公克，檢出三級毒品「硝│
│    │                │        │              │甲西泮」成分，純度約2%│
│    │                │        │              │D-9-4                 │
│    │                │        │              │未檢出常見毒品成分    │
├──┼────────┼────┼───────┼───────────┤
│ 10 │注射針筒        │  2支   │鄭宏鏞        │在CW-1565號自小客車上 │
│    │                │        │              │扣得                  │
├──┼────────┼────┼───────┼───────────┤
│ 11 │淺橘色藥丸      │ 109顆  │鄭宏鏞        │鑑定編號D-11-1、D-11-2│
│    │                │        │              │鑑定結果              │
│    │                │        │              │檢出三級毒品「硝甲西泮│
│    │                │        │              │」成分                │
├──┼────────┼────┼───────┼───────────┤
│ 12 │白色粉末、不明藥│白色粉末│鄭宏鏞        │鑑定編號D-12-1至      │
│    │丸              │1包+不明│              │D-12-24               │
│    │                │藥丸33包│              │鑑定結果              │
│    │                │＝34包  │              │D-12-1檢出「Diclofenac│
│    │                │        │              │」成分，未檢出其他常見│
│    │                │        │              │毒品成分              │
│    │                │        │              │D-12-2                │
│    │                │        │              │未檢出常見毒品成分    │
│    │                │        │              │D-12-3                │
│    │                │        │              │未檢出常見毒品成分    │
│    │                │        │              │D-12-4總淨重2.07公克，│
│    │                │        │              │取0.44公克鑑定，餘1.63│
│    │                │        │              │公克，檢出四級毒品「氟│
│    │                │        │              │安定」成分            │
│    │                │        │              │D-12-5                │
│    │                │        │              │未檢出常見毒品成分    │
│    │                │        │              │D-12-6                │
│    │                │        │              │未檢出常見毒品成分    │
│    │                │        │              │D-12-7                │
│    │                │        │              │檢出「Chlorpheniramine│
│    │                │        │              │ 」及「Lidocaine」成分│
│    │                │        │              │，未檢出其他常見毒品成│
│    │                │        │              │分                    │
│    │                │        │              │D-12-8                │
│    │                │        │              │未檢出常見毒品成分    │
│    │                │        │              │D-12-9總淨重4.18公克，│
│    │                │        │              │取0.35公克鑑定，餘3.83│
│    │                │        │              │公克檢出四級毒品「佐沛│
│    │                │        │              │眠」成分              │
│    │                │        │              │D-12-10總淨重4.92公克 │
│    │                │        │              │，取0.44公克鑑定，餘4.│
│    │                │        │              │48公克檢出四級毒品：毒│
│    │                │        │              │品先驅原料「假麻黃鹼」│
│    │                │        │              │成分                  │
│    │                │        │              │D-12-11               │
│    │                │        │              │未檢出常見毒品成分    │
│    │                │        │              │D-12-12               │
│    │                │        │              │未檢出常見毒品成分    │
│    │                │        │              │D-12-13               │
│    │                │        │              │檢出「Benzbromarone」 │
│    │                │        │              │成分，未檢出其他常見毒│
│    │                │        │              │品成分                │
│    │                │        │              │D-12-14               │
│    │                │        │              │未檢出常見毒品成分    │
│    │                │        │              │D-12-15               │
│    │                │        │              │未檢出常見毒品成分    │
│    │                │        │              │D-12-16               │
│    │                │        │              │檢出「Flurbriprofen」 │
│    │                │        │              │成分，未檢出其他常見毒│
│    │                │        │              │品成分                │
│    │                │        │              │D-12-17               │
│    │                │        │              │未檢出常見毒品成分    │
│    │                │        │              │D-12-18               │
│    │                │        │              │檢出「Acetaminophen」 │
│    │                │        │              │成分，未檢出其他常見毒│
│    │                │        │              │品成分                │
│    │                │        │              │D-12-19               │
│    │                │        │              │未檢出常見毒品成分    │
│    │                │        │              │D-12-20               │
│    │                │        │              │未檢出常見毒品成分    │
│    │                │        │              │D-12-21               │
│    │                │        │              │未檢出常見毒品成分    │
│    │                │        │              │D-12-22               │
│    │                │        │              │檢出「4-Chlorphenirami│
│    │                │        │              │ne」及「Caffeine咖啡因│
│    │                │        │              │」成分，未檢出其他常見│
│    │                │        │              │毒品成分              │
│    │                │        │              │D-12-23檢出三級毒品「 │
│    │                │        │              │硝甲西泮」成分        │
│    │                │        │              │D-12-24總淨重0.45公克 │
│    │                │        │              │，取0.30公克鑑定，餘  │
│    │                │        │              │0.15公克檢出三級毒品「│
│    │                │        │              │硝甲西泮」成分，純度約│
│    │                │        │              │3%                    │
├──┼────────┼────┼───────┼───────────┤
│ 13 │NOKIA 牌行動電話│  2 具  │鄭宏鏞        │地檢署扣押物品目錄表固│
│    │（藍色者序號為35│        │              │記載黑色，經原審勘驗結│
│    │0000000000000 ，│        │              │果1 具為藍色（序號3519│
│    │含SIM 卡1 枚；銀│        │              │00000000000 ，含SIM 卡│
│    │色者含門號098652│        │              │1 枚），1 具為銀色滑蓋│
│    │5242號SIM 卡1 枚│        │              │機，被告鄭宏鏞於原審審│
│    │）              │        │              │理時供稱該具行動電話內│
│    │                │        │              │含其與本案其他被告聯絡│
│    │                │        │              │使用之門號0000000000號│
│    │                │        │              │SIM 卡1 枚            │
├──┼────────┼────┼───────┼───────────┤
│ 14 │95年原料進貨紀錄│  1 冊  │鄭宏鏞        │                      │
│    │表              │        │              │                      │
├──┼────────┼────┼───────┼───────────┤
│ 15 │96年進貨紀錄表  │  1 冊  │鄭宏鏞        │                      │
├──┼────────┼────┼───────┼───────────┤
│ 16 │97-98年進貨紀錄 │  1 冊  │鄭宏鏞        │                      │
│    │表              │        │              │                      │
├──┼────────┼────┼───────┼───────────┤
│ 17 │黃色粉末        │1包（毛 │楊文俊        │鑑定編號D-17          │
│    │                │重0.92公│              │鑑定結果              │
│    │                │斤）    │              │檢出三級毒品「硝甲西泮│
│    │                │        │              │」成分                │
├──┼────────┼────┼───────┼───────────┤
│ 18 │橘黃色粉末      │1包（毛 │楊文俊        │鑑定編號D-18          │
│    │                │重0.4公 │              │鑑定結果              │
│    │                │斤）    │              │檢出三級毒品「硝甲西泮│
│    │                │        │              │」成分                │
├──┼────────┼────┼───────┼───────────┤
│ 19 │橘色粉末        │1袋（毛 │楊文俊        │鑑定編號D-19          │
│    │                │重43.68 │              │鑑定結果              │
│    │                │公斤）  │              │檢出三級毒品「硝甲西泮│
│    │                │        │              │」成分                │
├──┼────────┼────┼───────┼───────────┤
│ 20 │橘色粉末        │1袋（毛 │楊文俊        │鑑定編號D-20          │
│    │                │重57.60 │              │鑑定結果              │
│    │                │公斤）  │              │檢出三級毒品「硝甲西泮│
│    │                │        │              │」成分                │
├──┼────────┼────┼───────┼───────────┤
│ 21 │橘色圓形藥丸    │1包（毛 │楊文俊        │鑑定編號D-21          │
│    │                │重0.34公│              │鑑定結果              │
│    │                │斤）    │              │檢出三級毒品「硝甲西泮│
│    │                │        │              │」成分                │
├──┼────────┼────┼───────┼───────────┤
│ 22 │乳糖            │  2 包  │楊文俊        │鑑定編號D-22          │
│    │                │        │              │鑑定結果              │
│    │                │        │              │未檢出常見毒品成分    │
├──┼────────┼────┼───────┼───────────┤
│ 23 │澱粉            │  2 包  │楊文俊        │鑑定編號D-23          │
│    │                │        │              │鑑定結果              │
│    │                │        │              │未檢出常見毒品成分    │
├──┼────────┼────┼───────┼───────────┤
│ 24 │HPCL黏合劑      │  1 包  │楊文俊        │鑑定編號D-24          │
│    │                │        │              │鑑定結果              │
│    │                │        │              │未檢出常見毒品成分    │
├──┼────────┼────┼───────┼───────────┤
│ 25 │NE551黏合劑     │  1 包  │楊文俊        │鑑定編號D-25          │
│    │                │        │              │鑑定結果              │
│    │                │        │              │未檢出常見毒品成分    │
├──┼────────┼────┼───────┼───────────┤
│ 26 │CMC黏合劑       │  1 包  │楊文俊        │鑑定編號D-26          │
│    │（甲基纖維素鈉）│        │              │鑑定結果              │
│    │                │        │              │未檢出常見毒品成分    │
├──┼────────┼────┼───────┼───────────┤
│ 27 │AK糖            │  1 包  │楊文俊        │鑑定編號D-27          │
│    │                │        │              │鑑定結果              │
│    │                │        │              │未檢出常見毒品成分    │
├──┼────────┼────┼───────┼───────────┤
│ 28 │薄荷            │  1 包  │楊文俊        │鑑定編號D-28          │
│    │                │        │              │鑑定結果              │
│    │                │        │              │未檢出常見毒品成分    │
├──┼────────┼────┼───────┼───────────┤
│ 29 │香草粉          │  1 包  │楊文俊        │鑑定編號D-29          │
│    │                │        │              │鑑定結果              │
│    │                │        │              │未檢出常見毒品成分    │
├──┼────────┼────┼───────┼───────────┤
│ 30 │硬脂酸        │  2 包  │楊文俊        │鑑定編號D-30          │
│    │                │        │              │鑑定結果              │
│    │                │        │              │未檢出常見毒品成分    │
├──┼────────┼────┼───────┼───────────┤
│ 31 │黃色5號色素     │  1 包  │楊文俊        │鑑定編號D-31          │
│    │                │        │              │鑑定結果              │
│    │                │        │              │未檢出常見毒品成分    │
│    │                │        │              │扣押物品清單數量固記載│
│    │                │        │              │為1包，經實際清點之結 │
│    │                │        │              │果為紅色粉末，數量為2 │
│    │                │        │              │包                    │
├──┼────────┼────┼───────┼───────────┤
│ 32 │金融機構存摺    │  27本  │鄭宏鏞        │                      │
├──┼────────┼────┼───────┼───────────┤
│ 33 │配方單          │  1 份  │鄭宏鏞        │                      │
├──┼────────┼────┼───────┼───────────┤
│ 34 │NOKIA 牌行動電話│  1 具  │楊文俊        │                      │
│    │（序號0000000000│        │              │                      │
│    │62964 ，含門號09│        │              │                      │
│    │00000000號SIM 卡│        │              │                      │
│    │1 枚）          │        │              │                      │
├──┼────────┼────┼───────┼───────────┤
│ 35 │篩子            │  1 個  │楊文俊        │                      │
├──┼────────┼────┼───────┼───────────┤
│ 36 │打錠機          │  1 台  │鄭宏鏞        │放置在北區大型贓物庫  │
└──┴────────┴────┴───────┴───────────┘
附表二：（於被告吳長松位於臺北市○○○路○段83號6樓之32居
          所扣得）
┌──┬────────┬────┬───────┬───────────┐
│編號│    物品名稱    │  數量  │所有人或持有人│       備註           │
├──┼────────┼────┼───────┼───────────┤
│ 1  │毒品原料（黃色粉│  3 包  │吳長松        │鑑定編號F-1           │
│    │末）            │        │              │鑑定結果              │
│    │                │        │              │檢出三級毒品「硝甲西泮│
│    │                │        │              │」成分，純度約97%     │
├──┼────────┼────┼───────┼───────────┤
│ 2  │毒品原料（白色粉│  4 包  │吳長松        │鑑定編號F-2           │
│    │末）            │        │              │鑑定結果              │
│    │                │        │              │檢出三級毒品「硝甲西泮│
│    │                │        │              │」成分，純度約90%     │
├──┼────────┼────┼───────┼───────────┤
│ 3  │疑似毒品原料（藍│  1 包  │吳長松        │鑑定編號F-3           │
│    │色顆粒）        │        │              │鑑定結果              │
│    │                │        │              │未檢出常見毒品成分    │
├──┼────────┼────┼───────┼───────────┤
│ 4  │筆記本          │  1 本  │吳長松        │                      │
├──┼────────┼────┼───────┼───────────┤
│ 5  │NOKIA 牌行動電話│  1 具  │吳長松        │                      │
│    │（序號0000000000│        │              │                      │
│    │2290，不含其中被│        │              │                      │
│    │告吳長松之妻謝鳳│        │              │                      │
│    │英所有之門號0926│        │              │                      │
│    │735995號SIM 卡1 │        │              │                      │
│    │枚）            │        │              │                      │
├──┼────────┼────┼───────┼───────────┤
│ 6  │開山刀          │  1 把  │吳長松        │                      │
├──┼────────┼────┼───────┼───────────┤
│ 7  │西瓜刀          │  1 把  │吳長松        │                      │
├──┼────────┼────┼───────┼───────────┤
│ 8  │新臺幣千元鈔    │  10張  │吳長松        │已入國庫（贓證物款收據│
│    │                │        │              │附於98年度偵字第3702號│
│    │                │        │              │卷一第455 頁反面）    │
├──┼────────┼────┼───────┼───────────┤
│ 9  │臺灣企銀存摺    │  1 本  │吳長松        │                      │
├──┼────────┼────┼───────┼───────────┤
│ 10 │第一銀行存摺    │  1 本  │吳長松        │                      │
├──┼────────┼────┼───────┼───────────┤
│ 11 │中國信託存摺    │  2 本  │吳長松        │                      │
├──┼────────┼────┼───────┼───────────┤
│ 12 │中華商業銀行存摺│  1 本  │吳長松        │                      │
├──┼────────┼────┼───────┼───────────┤
│ 13 │臺北國際商銀存摺│  1 本  │吳長松        │                      │
├──┼────────┼────┼───────┼───────────┤
│ 14 │淡黃色粉末      │1 包（袋│吳長松        │鑑定編號2             │
│    │                │重0.73公│              │鑑定結果：            │
│    │                │克，驗餘│              │驗前毛重1.88公克（袋重│
│    │                │淨重1.02│              │0.73公克），取0.13公克│
│    │                │公克）  │              │鑑定，餘1.02公克，檢出│
│    │                │        │              │三級毒品「硝甲西泮」成│
│    │                │        │              │分                    │
└──┴────────┴────┴───────┴───────────┘
附表三：（於同案被告郭榮華位於臺北市○○○路○段255巷9樓
          之7 居所扣得）
┌──┬────────┬────┬───────┬───────────┐
│編號│    物品名稱    │  數量  │所有人或持有人│       備註           │
├──┼────────┼────┼───────┼───────────┤
│ 1  │黑色三星牌行動電│  1 具  │郭榮華        │                      │
│    │話（序號00000000│        │              │                      │
│    │0000000 ，含門號│        │              │                      │
│    │0000000000號SIM │        │              │                      │
│    │卡1 枚）        │        │              │                      │
├──┼────────┼────┼───────┼───────────┤
│ 2  │黑灰色三星牌行動│  1 具  │郭榮華        │                      │
│    │電話（序號351904│        │              │                      │
│    │000000000 ，不含│        │              │                      │
│    │其中被告郭榮華之│        │              │                      │
│    │不詳姓名年籍友人│        │              │                      │
│    │所有之門號092708│        │              │                      │
│    │5854號SIM 卡1 枚│        │              │                      │
│    │）              │        │              │                      │
├──┼────────┼────┼───────┼───────────┤
│ 3  │疑似一粒眠原料  │11包（白│郭榮華        │鑑定編號E-3-1、E-3-2  │
│    │                │色9大包 │              │鑑定結果              │
│    │                │、1小包 │              │E-3-1驗前毛重43685.00 │
│    │                │；紫色1 │              │公克（袋重3630.00公克 │
│    │                │小包）  │              │），取0.74公克鑑定，餘│
│    │                │        │              │40054.26公克檢出三級毒│
│    │                │        │              │品「硝甲西泮」成分，純│
│    │                │        │              │度約97%               │
│    │                │        │              │E-3-2未檢出常見毒品成 │
│    │                │        │              │分                    │
├──┼────────┼────┼───────┼───────────┤
│ 4  │粉紅色疑似一粒眠│  10顆  │郭榮華        │鑑定編號E-4           │
│    │成品            │        │              │鑑定結果              │
│    │                │        │              │檢出三級毒品「硝甲西泮│
│    │                │        │              │」成分，純度約4%      │
├──┼────────┼────┼───────┼───────────┤
│ 5  │粉紅色三星牌行動│  1 具  │郭榮華        │                      │
│    │電話（序號353001│        │              │                      │
│    │000000000 ，含遠│        │              │                      │
│    │傳電信SIM 卡1 枚│        │              │                      │
│    │）              │        │              │                      │
│    │                │        │              │                      │
├──┼────────┼────┼───────┼───────────┤
│ 6  │黑色NOKIA 牌行動│  1 具  │郭榮華        │                      │
│    │電話（序號351947│        │              │                      │
│    │000000000 ，含SI│        │              │                      │
│    │M 卡1 枚）      │        │              │                      │
│    │                │        │              │                      │
│    │                │        │              │                      │
├──┼────────┼────┼───────┼───────────┤
│ 7  │白色粉末        │1 包（袋│郭榮華        │鑑定編號1             │
│    │                │重0.73公│              │鑑定結果              │
│    │                │克，驗餘│              │驗前毛重1.83公克（袋重│
│    │                │淨重1 公│              │0.73公克），取0.1 公克│
│    │                │克）    │              │鑑定，餘1 公克，檢出三│
│    │                │        │              │級毒品「硝甲西泮」成分│
└──┴────────┴────┴───────┴───────────┘
附表四：（於同案被告李俊明位於新竹縣新豐鄉瑞興村崁頭108
          號住處扣得）
┌──┬────────┬────┬───────┬───────────┐
│編號│    物品名稱    │  數量  │所有人或持有人│         備註         │
├──┼────────┼────┼───────┼───────────┤
│ 1  │NOKIA 牌行動電話│  1 具  │鄭宏鏞所有交予│                      │
│    │（序號0000000000│        │李俊明持用    │                      │
│    │37871 ，含門號09│        │              │                      │
│    │00000000號SIM 卡│        │              │                      │
│    │1 枚）          │        │              │                      │
├──┼────────┼────┼───────┼───────────┤
│ 2  │BENK牌行動電話（│  1 具  │李俊明        │                      │
│    │序號000000000000│        │              │                      │
│    │298 ，含門號0987│        │              │                      │
│    │062140號SIM 卡1 │        │              │                      │
│    │枚）            │        │              │                      │
├──┼────────┼────┼───────┼───────────┤
│ 3  │名片            │  2 張  │李俊明        │本院扣押物品清單數量記│
│    │                │        │              │載為1 張，惟經原審實際│
│    │                │        │              │勘驗數量為2 張        │
└──┴────────┴────┴───────┴───────────┘
附表五：（於新竹市○○路193 號工廠扣得）
┌──┬─────────┬────┬───────┬──────────┐
│編號│     物品名稱     │  數量  │所有人或持有人│        備註        │
├──┼─────────┼────┼───────┼──────────┤
│ 1  │一粒眠已包裝之成品│  12箱  │李俊明        │鑑定編號C-1至C-12   │
│    │                  │        │              │鑑定結果            │
│    │                  │        │              │檢出三級毒品「硝甲西│
│    │                  │        │              │泮」成分，純度約4%  │
├──┼─────────┼────┼───────┼──────────┤
│ 2  │一粒眠未包裝之散裝│1袋（13,│李俊明        │鑑定編號C-13        │
│    │錠                │375公克 │              │鑑定結果            │
│    │                  │）      │              │檢出三級毒品「硝甲西│
│    │                  │        │              │泮」成分，純度約4%  │
│    │                  │        │              │                    │
├──┼─────────┼────┼───────┼──────────┤
│ 3  │包裝紙（紅色）    │  62捲  │鄭宏鏞        │本院扣押物品清單記載│
│    │                  │        │              │數量為61捲，惟經原審│
│    │                  │        │              │實際勘驗數量為62捲  │
│    │                  │        │              │                    │
├──┼─────────┼────┼───────┼──────────┤
│ 4  │包裝紙（銀色）    │  74捲  │鄭宏鏞        │本院扣押物品清單記載│
│    │                  │        │              │數量為75捲，惟經原審│
│    │                  │        │              │實際勘驗數量為74捲  │
│    │                  │        │              │                    │
├──┼─────────┼────┼───────┼──────────┤
│ 5  │一粒眠已包裝之成品│  4 箱  │李俊明        │鑑定編號C-16至C-19  │
│    │                  │        │              │鑑定結果            │
│    │                  │        │              │檢出三級毒品「硝甲西│
│    │                  │        │              │泮」成分，純度約4%  │
├──┼─────────┼────┼───────┼──────────┤
│ 6  │一粒眠未包裝之散裝│1袋（7, │李俊明        │鑑定編號C-20        │
│    │錠                │850公克 │              │鑑定結果            │
│    │                  │）      │              │檢出三級毒品「硝甲西│
│    │                  │        │              │泮」成分，純度約4%  │
│    │                  │        │              │                    │
├──┼─────────┼────┼───────┼──────────┤
│ 7  │電腦噴印主機      │  1 台  │鄭宏鏞        │放置在北區大型贓物庫│
│    │                  │        │              │                    │
│    │                  │        │              │                    │
│    │                  │        │              │                    │
├──┼─────────┼────┼───────┼──────────┤
│ 8  │電腦噴印輸送帶    │  1 台  │鄭宏鏞        │放置在北區大型贓物庫│
│    │                  │        │              │                    │
│    │                  │        │              │                    │
│    │                  │        │              │                    │
├──┼─────────┼────┼───────┼──────────┤
│ 9  │包裝機            │  1 台  │鄭宏鏞        │放置在北區大型贓物庫│
│    │                  │        │              │                    │
│    │                  │        │              │                    │
│    │                  │        │              │                    │
├──┼─────────┼────┼───────┼──────────┤
│ 10 │包裝機內之一粒眠  │1袋（315│李俊明        │鑑定編號C-24        │
│    │                  │公克）  │              │鑑定結果            │
│    │                  │        │              │檢出三級毒品「硝甲西│
│    │                  │        │              │泮」成分，純度約4%  │
├──┼─────────┼────┼───────┼──────────┤
│ 11 │電腦噴印說明書1本 │        │鄭宏鏞        │                    │
│    │、操作功能表1本、 │        │              │                    │
│    │墨水用具1箱       │        │              │                    │
│    │                  │        │              │                    │
│    │                  │        │              │                    │
│    │                  │        │              │                    │
│    │                  │        │              │                    │
├──┼─────────┼────┼───────┼──────────┤
│ 12 │包裝機內之一粒眠  │1袋（4, │李俊明        │鑑定編號C-26        │
│    │                  │143公克 │              │鑑定結果            │
│    │                  │）      │              │檢出三級毒品「硝甲西│
│    │                  │        │              │泮」成分，純度約4%  │
├──┼─────────┼────┼───────┼──────────┤
│ 13 │包裝機內之一粒眠  │1袋（186│李俊明        │鑑定編號C-27        │
│    │                  │公克）  │              │鑑定結果            │
│    │                  │        │              │檢出三級毒品「硝甲西│
│    │                  │        │              │泮」成分，純度約4%  │
├──┼─────────┼────┼───────┼──────────┤
│ 14 │手抄包裝噴印內容  │  1 紙  │鄭宏鏞        │警局編號C-28        │
│    │                  │        │              │附於偵字第3702號卷一│
├──┼─────────┼────┼───────┼──────────┤
│ 15 │和信電訊門號093850│  1枚   │鄭宏鏞        │供被告鄭宏鏞與被告楊│
│    │3312號SIM卡       │        │              │春淦聯繫毒品包裝事宜│
│    │                  │        │              │所用                │
├──┼─────────┼────┼───────┼──────────┤
│16  │一粒眠            │2 小袋  │李俊明        │鑑定編號31、32      │
│    │                  │        │              │鑑定結果            │
│    │                  │        │              │編號31              │
│    │                  │        │              │送驗數量2.7341公克（│
│    │                  │        │              │毛重，10顆），驗餘數│
│    │                  │        │              │量2.4547公克（毛重，│
│    │                  │        │              │9顆），檢出硝甲西泮 │
│    │                  │        │              │編號32              │
│    │                  │        │              │送驗數量2.6952公克（│
│    │                  │        │              │毛重，10顆），驗餘數│
│    │                  │        │              │量2.4045公克（毛重，│
│    │                  │        │              │9顆），檢出硝甲西泮 │
└──┴─────────┴────┴───────┴──────────┘
附表六：（於同案被告葉佳榮位於桃園縣楊梅鎮○○路○ 段195
          巷69弄57號住處扣得）
┌──┬────────┬────┬───────┬───────────┐
│編號│    物品名稱    │  數量  │所有人或持有人│       備註           │
├──┼────────┼────┼───────┼───────────┤
│ 1  │一粒眠          │300顆（ │葉佳榮        │鑑定編號A-1           │
│    │                │20顆裝15│              │鑑定結果              │
│    │                │包）    │              │檢出三級毒品「硝甲西泮│
│    │                │        │              │」成分，純度約4%      │
├──┼────────┼────┼───────┼───────────┤
│ 2  │一粒眠          │100顆（ │葉佳榮        │鑑定編號A-1           │
│    │                │10顆裝10│              │鑑定結果              │
│    │                │包）    │              │檢出三級毒品「硝甲西泮│
│    │                │        │              │」成分，純度約4%      │
├──┼────────┼────┼───────┼───────────┤
│ 3  │一粒眠          │1包（14 │葉佳榮        │鑑定編號A-1           │
│    │                │顆）    │              │鑑定結果              │
│    │                │        │              │檢出三級毒品「硝甲西泮│
│    │                │        │              │」成分，純度約4%      │
├──┼────────┼────┼───────┼───────────┤
│ 4  │愷他命          │1 包（袋│葉佳榮        │鑑定編號A-4           │
│    │                │重0.19公│              │鑑定結果              │
│    │                │克，驗餘│              │驗前總毛重0.42公克（袋│
│    │                │淨重0.17│              │重0.19公克），取0.06公│
│    │                │公克）  │              │克鑑定，餘0.17公克，檢│
│    │                │        │              │出三級毒品「愷他命」成│
│    │                │        │              │分                    │
│    │                │        │              │本院扣押物品清單固記載│
│    │                │        │              │白色晶體1件（0.17公克 │
│    │                │        │              │），所有人為鄭宏鏞，惟│
│    │                │        │              │比對檢方扣押物品目錄表│
│    │                │        │              │及扣押物品清單備考欄均│
│    │                │        │              │註明A-4 ，應可確認該扣│
│    │                │        │              │案物為被告葉佳榮持有之│
│    │                │        │              │愷他命                │
└──┴────────┴────┴───────┴───────────┘
附表七：（係當初送內政部警政署刑事警察局鑑定所採集之樣本
          ，鑑定完畢後復行檢還）
┌──┬────────┬────┬───────┬───────────┐
│編號│    物品名稱    │  數量  │所有人或持有人│       備註           │
├──┼────────┼────┼───────┼───────────┤
│ 1  │不明藥錠（1）   │1包（毛 │鄭宏鏞        │                      │
│    │                │重80公克│              │                      │
│    │                │）      │              │                      │
├──┼────────┼────┼───────┼───────────┤
│ 2  │不明藥錠（2）   │1包（含 │鄭宏鏞        │                      │
│    │                │紙盒1個 │              │                      │
│    │                │、毛重80│              │                      │
│    │                │公克）  │              │                      │
├──┼────────┼────┼───────┼───────────┤
│ 3  │不明藥錠（3）   │1包（毛 │鄭宏鏞        │                      │
│    │                │重200公 │              │                      │
│    │                │克）    │              │                      │
├──┼────────┼────┼───────┼───────────┤
│ 4  │不明藥錠（4）   │1包（毛 │鄭宏鏞        │                      │
│    │                │重33.34 │              │                      │
│    │                │公克）  │              │                      │
├──┼────────┼────┼───────┼───────────┤
│ 5  │不明藥錠（5）   │1包（毛 │鄭宏鏞        │                      │
│    │                │重7.62公│              │                      │
│    │                │克）    │              │                      │
├──┼────────┼────┼───────┼───────────┤
│    │                │        │              │不明藥錠5包，內含2種型│
│    │                │        │              │態，分予編號A、B      │
│    │                │        │              │編號A                 │
│    │                │        │              │總淨重305.20公克，共取│
│    │                │        │              │0.68公克鑑定，總餘304.│
│    │                │        │              │52公克，檢出三級毒品「│
│    │                │        │              │硝甲西泮」，純度4%    │
│    │                │        │              │編號B                 │
│    │                │        │              │總淨重39.07公克，共取 │
│    │                │        │              │0.57公克鑑定，總餘38.5│
│    │                │        │              │0公克，檢出「Diclofena│
│    │                │        │              │c」成份（解熱鎮痛劑） │
│    │                │        │              │，未檢出其他毒品成分  │
└──┴────────┴────┴───────┴───────────┘
附表八：（於查獲翌日〈即98年5 月8 日〉行政院衛生署人員至
          新東製藥公司稽查並會同新竹市刑警大隊暨鑑識課人
          員在新竹市○○路245 號新東製藥公司扣得）
┌──┬────────┬────┬───────┬───────────┐
│編號│    物品名稱    │  數量  │所有人或持有人│       備註           │
├──┼────────┼────┼───────┼───────────┤
│ 1  │白色粉末        │1 包（驗│鄭宏鏞        │鑑定編號G1            │
│    │                │餘淨重1.│              │鑑定結果              │
│    │                │61公克）│              │未檢出常見毒品成分    │
├──┼────────┼────┼───────┼───────────┤
│ 2  │黃色膠囊        │2 顆（驗│鄭宏鏞        │鑑定編號G2            │
│    │                │餘淨重1.│              │鑑定結果              │
│    │                │03公克）│              │未檢出常見毒品成分    │
├──┼────────┼────┼───────┼───────────┤
│ 3  │不明晶體        │1 包（驗│鄭宏鏞        │鑑定編號G3            │
│    │                │餘淨重1.│              │鑑定結果              │
│    │                │06公克）│              │未檢出常見毒品成分    │
├──┼────────┼────┼───────┼───────────┤
│ 4  │黃色粉末        │1 包（驗│鄭宏鏞        │鑑定編號G4            │
│    │                │餘淨重2.│              │鑑定結果：            │
│    │                │75公克）│              │未檢出常見毒品成分    │
├──┼────────┼────┼───────┼───────────┤
│ 5  │不明晶體        │1 包（驗│鄭宏鏞        │鑑定編號G5            │
│    │                │餘淨重3.│              │鑑定結果              │
│    │                │02公克）│              │檢出「Menthol」成分   │
├──┼────────┼────┼───────┼───────────┤
│ 6  │不明晶體        │1 包（驗│鄭宏鏞        │鑑定編號G6            │
│    │                │餘淨重2.│              │鑑定結果              │
│    │                │01公克）│              │未檢出常見毒品成分    │
└──┴────────┴────┴───────┴───────────┘
附表九：（係在新竹市○○路193 號工廠對同案被告鄭宏鏞等人
          採集DNA 送驗檢還之證物）
┌──┬────────┬────┬───────┬───────────┐
│編號│    物品名稱    │  數量  │所有人或持有人│       備註           │
├──┼────────┼────┼───────┼───────────┤
│ 1  │杯子            │  2個   │鄭宏鏞        │                      │
├──┼────────┼────┼───────┼───────────┤
│ 2  │寶特瓶          │  2個   │鄭宏鏞        │                      │
├──┼────────┼────┼───────┼───────────┤
│ 3  │塑膠水杯        │  1個   │鄭宏鏞        │鑑定編號42            │
├──┼────────┼────┼───────┼───────────┤
│ 4  │唾液棉棒        │  1包   │鄭宏鏞等      │編號33瓶口棉棒之DNA不 │
│    │                │        │              │排除混有被告楊春淦、章│
│    │                │        │              │惠群之DNA，編號43經鑑 │
│    │                │        │              │定後DNA與被告李俊明型 │
│    │                │        │              │別相同                │
├──┼────────┼────┼───────┼───────────┤
│ 5  │吸管            │  1支   │鄭宏鏞        │                      │
├──┼────────┼────┼───────┼───────────┤
│ 6  │玻璃杯          │  1個   │鄭宏鏞        │鑑定編號34-1          │
├──┼────────┼────┼───────┼───────────┤
│ 7  │計數器          │  1個   │鄭宏鏞        │                      │
├──┼────────┼────┼───────┼───────────┤
│ 8  │吸管            │  2支   │鄭宏鏞        │鑑定編號41-2-1、41-2-2│
│    │                │        │              │41-2-2經鑑定後DNA與被 │
│    │                │        │              │告楊春淦型別相同      │
├──┼────────┼────┼───────┼───────────┤
│ 9  │煙蒂            │  9個   │鄭宏鏞        │鑑定編號35-1至35-3、39│
│    │                │        │              │-1至39-4、41-1、35-1、│
│    │                │        │              │41-1經鑑定後DNA與被告 │
│    │                │        │              │楊春淦型別相同，編號35│
│    │                │        │              │-3經鑑定後DNA與被告章 │
│    │                │        │              │惠群型別相同          │
├──┼────────┼────┼───────┼───────────┤
│    │                │        │              │鑑定編號35-1煙蒂（採自│
│    │                │        │              │煙灰缸）、41-1煙蒂（採│
│    │                │        │              │自畚箕）、42-2-2吸管（│
│    │                │        │              │採自垃圾袋）DNA與被告 │
│    │                │        │              │楊春淦型別相同；鑑定編│
│    │                │        │              │號35-3煙蒂（採自煙灰缸│
│    │                │        │              │）DNA與被告章惠群型別 │
│    │                │        │              │相同；鑑定編號39-4煙蒂│
│    │                │        │              │（採自煙灰缸）DNA與被 │
│    │                │        │              │告鄭漢澤型別相同；鑑定│
│    │                │        │              │編號43瓶口棉棒（採自房│
│    │                │        │              │間寶特瓶）DNA與被告李 │
│    │                │        │              │俊明型別相同；鑑定編號│
│    │                │        │              │33瓶口棉棒（採自工廠內│
│    │                │        │              │茶杯）不排除混有被告楊│
│    │                │        │              │春淦與章惠群DNA       │
└──┴────────┴────┴───────┴───────────┘
◎補充說明：
一、鑑定編號A-1、C-1至C-13、C-16至C-20、C-24、C-26、C-27
    、D-8-1、D-9-1、D-11-1、D-11-2、D-12-23、D-21、E-4總
    淨重173376.44公克，取0.45公克鑑定，餘173375.99公克，
    隨機抽取編號D11-1內3顆磨混鑑定，檢出三級毒品「硝甲西
    泮」成分，純度約4%，依據抽測測純度值，推估編號A-1、C
    -1至C-13、C-16至C-20、C-24、C-26、C-27、D-8-1、D-9-1
    、D-11-1、D-11-2、D-12-23、D-21、E-4均含硝甲西泮之驗
    前總純質淨重約6935.05公克。
二、鑑定編號D-17、F-2驗前總毛重4977.20公克（袋重45.70 公
    克），取2.14公克鑑定，餘4929.36公克，均檢出三級毒品
    「硝甲西泮」成分，抽取編號D-17測得純度約90%。
三、鑑定編號D-18、F-1驗前總毛重3488.60公克（袋重40.22 公
    克），取5.69公克鑑定，餘3442.69公克，均檢出三級毒品
    「硝甲西泮」成分，抽取編號D-18測得純度約97%。
四、鑑定編號D-19、D-20驗前總毛重101305.00公克（袋重7260.
    00公克），編號D-20：淨重53990.00公克，取8.00公克鑑定
    ，餘53982.00公克，檢出三級毒品「硝甲西泮」成分，純度
    約3%，依據抽測純度值，推估編號D-19、D-20均含硝甲西泮
    之驗前總純質淨重約2821.35公克。